臺灣臺北地方法院刑事判決　　　　　　　100年度易字第337號
公　訴　人　臺灣臺北地方法院檢察署檢察官
被　　　告　邱昌應
上列被告因竊盜等案件，經檢察官提起公訴（99年度偵字第2793
9號），因被告於準備程序中就被訴事實均為有罪之陳述，經告
以簡式審判之旨，並聽取意見後，裁定進行簡式審判程序，本院
判決如下：
    主    文
邱昌應犯如附表「所犯罪名」欄所示之罪，各處如附表「應科處
之罪刑」欄所示之刑；應執行有期徒刑肆年，並應於刑之執行前
，令入勞動場所強制工作年。
    犯罪事實
一、邱昌應前於民國92年至93年間因常業竊盜案件，經本院以93
    年度易字第974號判決判處有期徒刑2年6月，並應於刑之執
    行前令入勞動場所強制工作3年確定。嗣於94年3月16日先送
    勞動場所執行，嗣因已執行1年6月，經臺灣高等法院以96年
    度聲字第179號裁定免予繼續執行，並接續執行有期徒刑後
    ，原應於97年8月29日假釋出監，惟因另執行他案之拘役25
    日，而於97年9月23日出監，於98年3月24日保護管束期滿未
    經撤銷假釋（惟本案均不構成累犯，詳如後述）。詎邱昌應
    不知悛悔，且未能戒除犯罪之習慣，為求償還積欠債務，竟
    個別意圖為自己不法之所有，分別基於竊盜、攜帶兇器加重
    竊盜、毀損他人財物之犯意，各於如附表編號1至編號26所
    示之犯罪時間、犯罪地點，以如附表編號1至編號26所示之
    犯罪方法打破如附表編號1至編號26所示之自小客車車窗玻
    璃後（附表編號1至編號4、編號6至編號7、編號9至編號17
    、編號19至編號26部分均未據提出毀損告訴），再竊取如附
    表編號1至編號26所示之被害人吳宏能等所有如附表編號1至
    編號26所示竊取之物品。得手後再分別以約新臺幣3千元之
    價格變賣予自稱「小廖」、「黃先生」及「陳珈合」等人，
    變賣所得並俱已花用殆盡。嗣因臺北市政府刑事警察大隊針
    對轄內多起竊盜案件分析各犯罪手法、地緣關係及行竊標的
    ，佐以轄內竊盜慣犯資料交叉比對後認定邱昌應涉嫌重大，
    復經DNA型別鑑驗後確認係邱昌應所為，因而循線查悉上情
    。
二、案經吳木榮、黃偉仁、楊萱梅、闕洪期、吳宏能、邱蔭久、
    鄧浩訴由臺北市政府警察局移送臺灣臺北地方法院檢察署檢
    察官偵查起訴。
    理  由
一、本件被告邱昌應所犯均係死刑、無期徒刑或最輕本刑為3年
    以上有期徒刑或高等法院管轄第一審案件以外之罪，其於準
    備程序期日就被訴事實俱為有罪之陳述，經本院告知簡式審
    判程式之旨，並聽取公訴人及被告之意見後，依刑事訴訟法
    第273條之1第1項規定，裁定進行簡式審判程序，是依刑事
    訴訟法第273條之2規定，本件之證據調查，不受同法第159
    條第1項、第161條之1、第161條之3、第163條之1及第164條
    至第170條規定之限制，合先敘明。
二、訊據被告邱昌應於本院準備程序及審理時對於附表編號1至
    編號26所示之各竊盜、攜帶兇器加重竊盜及毀損犯行均坦承
    不諱。且各犯行復有如附表編號1至編號26之證據及出處欄
    所列之各項證據在卷可稽，被告之自白應認均與事實相符。
    而被告各次竊得之物品均未經查扣，被告並自承已變賣換現
    （參見本院卷第104頁背面），足認被告竊取附表編號1至編
    號26所示之竊取之物品時，均有為自己不法所有之意圖至明
    。綜上，本案事證明確，被告所為如附表編號1至編號26所
    示之各竊盜、攜帶兇器加重竊盜及毀損犯行皆堪認定，俱應
    予依法論科。
三、論罪科刑：
  (一)新舊法比較：
    被告行為後，刑法第321條第1項業於100年1月26日修正公布
    ，於100年1月28日生效施行。按行為後法律有變更者，適用
    行為時之法律，但行為後之法律有利於行為人者，適用最有
    利於行為人之法律，刑法第2條第1項定有明文。修正後之刑
    法第321條除刪除第1項第1款「夜間侵入住宅」之「夜間」
    字樣、將原本第1項第6款「在車站或埠頭而犯之者」修正為
    「在車站、埠頭、航空站或其他供水、陸、空公眾運輸之舟
    、車、航空機內而犯之者」，擴大加重竊盜罪之適用範圍，
    使部分修正前原應適用普通竊盜罪論罪科刑之情形，於修正
    後改論以加重竊盜罪論罪科刑（但第3款並無修正）外，法
    定刑亦由「六月以上、五年以下有期徒刑」修正為「六月以
    上、五年以下有期徒刑，得併科新臺幣十萬元以下罰金」。
    茲比較修正前後之規定，以修正前之規定對於被告較為有利
    ，自應依刑法第2條第1項之規定，適用被告行為時即修正前
    之刑法第321條規定處斷。
  (二)按刑法第321條第1項第3款之攜帶兇器竊盜罪，係以行為人
    攜帶兇器竊盜為其加重條件；而所謂兇器，其種類並無限制
    ，凡客觀上足對人之生命、身體、安全構成威脅，具有危險
    性之兇器均屬之，且祇須行竊時攜帶此種具有危險性之兇器
    為已足，並不以攜帶之初有行兇之意圖為必要（最高法院79
    年台上字第5253號判例意旨參照）；次按刑法第321條第1項
    第3款之攜帶兇器竊盜罪係以行為人攜帶兇器竊盜為其加重
    條件，只要於竊盜時攜帶兇器，即構成加重竊盜罪名，因立
    法所規範者為攜帶兇器竊盜即屬於加重條件，而不以取出兇
    器犯之為必要，亦不以攜帶之初有持以行兇之意圖為限（最
    高法院94年度台上字第3149號判決意旨參照）；再按刑法第
    321條第1項第3款所謂「攜帶兇器」，祇須於行竊時攜帶具
    有危險性之兇器為已足，該兇器不必原屬行竊者本人所有，
    亦不以自他處攜至行竊處所為必要，縱在行竊場所隨手拾取
    應用，其有使人受傷害之危險既無二致，自仍應屬上述「攜
    帶兇器」之範疇（最高法院90年度台上字第1261號判決意旨
    參照）；末按刑法第321條第1項第3款攜帶兇器竊盜罪，所
    稱之兇器，乃依一般社會觀念足以對人之生命、身體、安全
    構成威脅，而具有危險性之「器械」而言，而磚塊、石頭乃
    自然界之物質，尚難謂為通常之「器械」，從而持石頭砸毀
    他人車窗竊盜部分，尚難以攜帶兇器竊盜罪論（最高法院92
    年台非字第38號判決意旨參照）。查被告邱昌應就附表編號
    1至編號26之竊盜犯行，除編號15外，自承均是隨手撿拾地
    上之石塊砸破、毀損車窗而下手行竊，依上揭最高法院92年
    台非字第38號判決意旨，尚難認係攜帶兇器竊盜；至附表編
    號1、4、10、17、24、26部分，被告持剪刀行竊，另附表編
    號15部分，則係持自行車金屬腳架砸破、毀損車窗而下手行
    竊，而剪刀及自行車金屬腳架均屬金屬材質，質地堅硬，俱
    可供人持以對外攻擊，如用以施暴、脅迫、甚或單純抵抗，
    依一般社會觀念，為客觀上足以對人之身體、生命、安全構
    成威脅，具有危險性，為刑法第321條第1項第3款所稱之兇
    器無誤。故核被告如附表編號1、4、10、15、17、24、26部
    分，均係犯刑法第321條第1項第3款之攜帶兇器加重竊盜罪
    ；至所犯如附表編號2、3、5至9、11至14、16、18至23、25
    部分，則均係犯刑法第320條第1項之普通竊盜罪，另編號5
    、8、18部分，因告訴人吳木榮、楊萱梅、闕洪期就被告毀
    損車窗部分提出告訴，故被告此部分所為，係犯刑法第354
    條之毀損罪。又被告毀損告訴人吳木榮、楊萱梅、闕洪期上
    開自小客車車窗之目的在於竊取車內財物，與其竊盜犯行乃
    基於同一犯罪決意，是其毀損車窗之行為即為竊盜行為之著
    手，二者雖在時間上略有差距，然依社會一般人之行為概念
    ，其打破車窗與竊取車內之物，實難以切割為二行為，在法
    之評價上以評價為一行為較妥適，亦可免於過度評價，致產
    生刑法過於苛酷之印象，爰依刑法第55條之規定，從一重之
    竊盜罪論處。被告所犯上開各普通竊盜罪及加重竊盜罪，犯
    意個別，且行為亦有不同，應分論併罰之。
  (三)被告前於92年至93年間雖因常業竊盜案件，經本院以93年度
    易字第974號判決判處有期徒刑2年6月，並應於刑之執行前
    令入勞動場所強制工作3年確定，於94年3月16日先送勞動場
    所執行，嗣因已執行1年6月，經臺灣高等法院以96年度聲字
    第179號裁定免予繼續執行，接續執行有期徒刑，原應於97
    年8月29日假釋出監，然經接續執行他案之拘役25日後，於
    97年9月23日出監，於98年3月24日保護管束期滿未經撤銷假
    釋，此有臺灣高等法院被告前案紀錄表1份及臺灣高等法院
    檢察署檢察官96年執乙字第321號執行指揮書（甲）及臺灣
    臺東地方法院檢察署檢察官97年度執更護第67號執行保護管
    束指揮書各1份在卷可稽。而被告所為如附表編號2至編號26
    所示犯行之犯罪時間雖均係在假釋期滿後所犯，然被告所為
    如附表編號1所示犯行之犯罪時間（97年9月30日19時許至同
    年10月1日7時20分許間之某時），既係在假釋中故意所犯，
    且被告上開假釋期滿日至今亦未逾3年，依刑法第78條第1項
    規定意旨，其假釋仍得被撤銷，自不宜因被告假釋期滿而認
    已執行完畢並就被告所為如附表編號2至編號26所示之犯行
    均應論以累犯，此觀諸刑法第47條、第78條之規定自明（最
    高法院86年度台非字第42號、87年度台非字第285號判決意
    旨參照），公訴意旨認被告所犯如附表編號1至編號26所示
    之各犯行，均係於有期徒刑執行完畢5年內後所犯，而俱應
    論以累犯依法加重其刑，顯有誤會，併此敘明。
  (四)另依竊盜犯贓物犯保安處分條例免其刑之執行者，於受強制
    工作之執行完畢或一部之執行而免予繼續執行後，5年以內
    故意再犯有期徒刑以上之罪者，以累犯論，該條例第7條固
    定有明文，但應以依法免其刑之執行之人犯為限（最高法院
    54年台上字第2859號判例意旨參照）；又按受有期徒刑之執
    行完畢，或受無期徒刑或有期徒刑一部之執行而赦免後，5
    年以內再犯有期徒刑以上之罪者，始為累犯，加重其刑，刑
    法第47條規定甚明。又修正前戡亂時期竊盜犯贓物犯保安處
    分條例（81年7月29日修正公布名稱為竊盜犯贓物犯保安處
    分條例）第9條規定：「依本條例免除其刑或免其刑之執行
    之人犯，於受保護管束或感化教育或強制工作處分完畢後，
    5年以內再犯有期徒刑以上之罪者，以累犯論。」其適用對
    象，自應以依上開條例免除其刑或免其刑之執行之人犯始有
    其適用，此就上開條文之規定觀之自明。經查被告邱垂輝前
    因竊盜罪經臺灣高等法院74年度上訴字第1340號刑事判決判
    處有期徒刑2年，並應於刑之執行前令入勞動場所強制工作
    ，有期徒刑2年部分，嗣經減為有期徒刑1年，確定後移送執
    行在案，嗣於78年8月24日經裁定停止強制工作之執行，停
    止期間付保護管束，並未免除其刑或免其刑之執行，有臺灣
    高等法院74年度上訴字第1340號、78年度聲字第766號刑事
    卷宗可稽，依照前開說明，應無累犯之適用，乃原審竟引刑
    法第47條以累犯論科，判處被告有期徒刑6月，如易科罰金
    以30元折算1日，顯屬於法有違（最高法院82年度台非字第
    287號判決意旨參照）。而如前所述，被告前經本院以93年
    度易字第974號判決判處有期徒刑2年6月，並應於刑之執行
    前令入勞動場所強制工作3年確定，於94年3月16日先送勞動
    場所執行，嗣因已執行1年6月，經臺灣高等法院以96年度聲
    字第179號裁定免予繼續執行，接續執行有期徒刑。是被告
    於前案並未免除其刑或免其刑之執行，依上揭竊盜犯贓物犯
    保安處分條例第7條規定之反面意旨及最高法院之判例、判
    決意旨，本件被告所犯之罪，自均不應論以累犯，附此敘明
    。
  (五)爰審酌被告於假釋出監後未能悛悔，甫假釋出監即開始竊取
    他人財物，未見悔悟之心，且法治觀念薄弱，並嚴重破壞社
    會秩序；本件竊盜犯行高達26件，且均以破壞車窗方式為之
    ，加深被害人之損害；年值青壯，未思以正途取財，貪欲圖
    便，僅為清償債務即一再犯案之犯案之動機，所造成各被害
    人所受如附表編號1至編號26所示「竊取之物品」之損害；
    犯後尚知坦承犯行等一切情狀，分別量處如附表編號1至編
    號26「應科處之罪刑」欄所示之刑，並定其應執行刑。至被
    告用以毀損車窗所用之石塊、自行車金屬腳架，被告辯稱係
    隨手撿拾，另持以剪斷電線之剪刀則原即置放於車內，均非
    其所有，復無證據證明確為被告所有之物，亦非違禁物，且
    未扣案，爰不諭知沒收。另扣案之皮鞋2雙、涼鞋1雙及球鞋
    5雙，被告自承均為其所有，惟僅穿過其中1雙球鞋至犯罪現
    場，但是是哪1雙已經忘記了等語（參見本院卷第112頁背面
    ），核諸上開扣案物除其中1雙球鞋外，均無證據證明與本
    案犯罪有何關連，至被告所曾穿至現場之球鞋，亦僅為一般
    人外出時之普通穿著物品，當非刻意購買作為供作犯竊盜案
    件而用，故亦難認與本案被告之犯罪有直接關係，且上開扣
    案物品又均非違禁物，爰均不宣告沒收，再此敘明。
四、強制工作部分：
  (一)按「十八歲以上之竊盜犯、贓物犯，有犯罪之習慣者，得於
    刑之執行前，令入勞動場所強制工作」，竊盜犯贓物犯保安
    處分條例第3條第1項定有明文。而保安處分係針對受處分人
    將來之危險性所為之處置，以達教化、治療之目的，為刑罰
    之補充制度。我國現行刑法採刑罰與保安處分雙軌制，係在
    維持行為責任之刑罰原則下，為協助行為人再社會化之功能
    ，以及改善行為人潛在之危險性格，期能達成根治犯罪原因
    、預防犯罪之特別目的。是保安處分中之強制工作，旨在對
    嚴重職業性犯罪及欠缺正確工作觀念或無正常工作因而犯罪
    者，強制其從事勞動，學習一技之長及正確之謀生觀念，使
    其日後重返社會，能適應社會生活。準此，竊盜犯贓物犯保
    安處分條例第3條第1項規定，即係本於保安處分應受比例原
    則之規範，使保安處分之宣告，與行為人所為行為之嚴重性
    、行為人所表現之危險性及對於行為人未來行為之期待性相
    當之意旨而制定，而由法院視行為人之危險性格，決定應否
    令入勞動處所強制工作，以達預防之目的。
  (二)查被告甫於所犯之常業竊盜案件經令入勞動場所強制工作及
    執行有期徒刑而於97年9月23日出監，即於尚未保護管束期
    滿之97年9月30日19時許至同年10月1日7時20分許之某時，
    再犯本件附表編號1所示之竊盜案件，且迄至本案查獲時之
    約2年之期間，所涉犯之竊盜案件更高達26件，又徵以被告
    迭自92年至93年間涉犯常業竊盜案件，自94年3月6日先送勞
    動場所執行，復接續執行有期徒刑後並假釋出監迄今之犯罪
    情狀，顯見被告除其入監服刑期間並未犯案外，期間均無間
    斷，是被告確有犯罪之習慣，並可認前案雖判處被告罪、刑
    ，並令被告入勞動場所強制工作，均不足以遏制、矯正其習
    性。復參酌被告均不思循正當途徑賺取薪資，屢屢以竊取他
    人財物獲取財物，更甚者，於本件犯行中猶持石塊、自行車
    金屬腳架毀損他人自小客車之車窗玻璃後下手行竊，嚴重破
    壞社會秩序、侵犯他人權益，具潛在之反社會危險性格，為
    徹底戒除竊盜惡習，自應藉由積極勞動之工作環境，使其等
    培養勤奮任事、樂觀進取之態度，以準備重返現實社會，足
    認有矯治其惡習、培育其等正確觀念、性格，俾其等能於將
    來刑滿重返社會時，不再重蹈覆轍，並獲新生之必要，是就
    被告犯罪行為之嚴重性、犯罪手段所表現之危險性及對其等
    將來行為之期待性綜合觀之，實有必要再次令入勞動處所施
    以強制工作。
  (三)又竊盜犯贓物犯保安處分條例第2條第4項固有「應執行之刑
    未達一年以上者，不適用本條例」之規定，然參照刑法第53
    條、第54亦係規定「應執行之刑」，而立法機關增列前開條
    項規定之理由為「為免執行刑與保安處分輕重失衡，通常犯
    行輕微者，亦無保安處分之必要」及司法院所頒布之法院辦
    理竊盜犯贓物犯保安處分條例案件應行注意事項第2點亦規
    定「本條例第二條第四項規定應執行之刑未達一年以上者不
    適用本條例，包括依減刑條例減刑後所定之應執行刑在內，
    其所稱應執行之刑，限於因犯本條例所定之竊盜罪或贓物罪
    所定之應執行刑」等，解釋上，所謂「應執行之刑」，非指
    被告犯竊盜罪、贓物罪所處之宣告刑，而係指被告犯竊盜罪
    、贓物罪所應合併執行之刑。是以，被告所為之如附表編號
    2 、3、5至9、11至14、16、18至23、25等犯行，其所犯普
    通竊盜罪之宣告刑雖均僅係有期徒刑8月，然揆諸前開所述
    ，因被告所犯本案26罪之宣告刑，業經本院合併定應執行刑
    有期徒刑4年，則前開犯行當有竊盜犯贓物犯保安處分條例
    之適用。
  (四)爰依竊盜犯贓物犯保安處分條例第3條第1項、第4條、第5條
    第1項前段之規定，分別於被告所犯之各該罪刑後，宣告被
    告於刑之執行前，令入勞動場所強制工作3年，並依保安處
    分執行法第4條之1第1項第4款、第1款之規定諭知應執行之
    強制工作期間。
據上論斷，應依刑事訴訟法第273條之1第1項、第299條第1項前
段，刑法第2條第1項前段、第320條第1項、第354條、第55條、
第51條第5款，修正前刑法第321條第1項第3款，刑法施行法第1
條之1第1項、第2項前段，竊盜犯贓物犯保安處分條例第3條第1
項、第4條、第5條第1項前段，保安處分執行法第4條之1第1項第
1款、第4款，判決如主文。
本案經檢察官林妙蓁到庭執行職務。
中    華    民    國   100    年    3     月    31    日
                  臺灣臺北地方法院刑事第八庭
                              法  官  古瑞君
以上正本證明與原本無異。
如不服本判決應於收受送達後10日內向本院提出上訴書狀，並應
敘述具體理由；其未敘述上訴理由者，應於上訴期間屆滿後20日
內向本院補提理由書（均須按他造當事人之人數附繕）「切勿逕
送上級法院」。
告訴人或被害人如對於本判決不服者，應具備理由請求檢察官上
訴，其上訴期間之計算係以檢察官收受判決正本之日期為準。
                              書記官  莊宜諳
中    華    民    國   100    年    3     月    31    日
附錄本案論罪科刑法條全文：
刑法第320條
意圖為自己或第三人不法之所有，而竊取他人之動產者，為竊盜
罪，處5  年以下有期徒刑、拘役或 5 百元以下罰金。
意圖為自己或第三人不法之利益，而竊佔他人之不動產者，依前
項之規定處斷。
前二項之未遂犯罰之。
刑法第321條
犯竊盜罪而有下列情形之一者，處 6 月以上、5 年以下有期徒
刑，得併科新臺幣 10 萬元以下罰金：
一、侵入住宅或有人居住之建築物、船艦或隱匿其內而犯之者。
二、毀越門扇、牆垣或其他安全設備而犯之者。
三、攜帶兇器而犯之者。
四、結夥三人以上而犯之者。
五、乘火災、水災或其他災害之際而犯之者。
六、在車站、埠頭、航空站或其他供水、陸、空公眾運輸之舟、
    車、航空機內而犯之者。
前項之未遂犯罰之。
刑法第354條
毀棄、損壞前二條以外之他人之物或致令不堪用，足以生損害於
公眾或他人者，處 2 年以下有期徒刑、拘役或 5 百元以下罰金
。
附表
┌─┬──┬────┬────┬──────┬──┬─────┬──────┐
│編│犯罪│被害人（│犯罪方法│證據及出處  │毀損│所犯罪名  │應科處之罪刑│
│號│時間│所有人及├────┤            │車窗│          │            │
│  ├──┤使用人）│竊取之物│            │部分│          │            │
│  │犯罪│及自小客│品      │            │是否│          │            │
│  │地點│車      │        │            │有提│          │            │
│  │    │        │        │            │告  │          │            │
├─┼──┼────┼────┼──────┼──┼─────┼──────┤
│01│97年│車主：  │持磚塊敲│1.被害人97年│否  │刑法第321 │邱昌應犯攜帶│
│  │9月3│歐力士租│破車號37│  10月1日調 │    │條第1項第3│兇器竊盜罪，│
│  │0日1│賃公司  │37-RR號 │  查筆錄1份 │    │款之攜帶兇│處有期徒刑壹│
│  │9時 │使用人：│自小客車│ （99年度他 │    │器竊盜罪  │年，並應於刑│
│  │許至│吳宏能  │右後車窗│  字第11353 │    │          │之執行前，令│
│  │同年│車號：  │玻璃，致│  號偵查卷〈│    │          │入勞動場所強│
│  │10月│3737-RR │該玻璃均│  下稱他字卷│    │          │制工作年。│
│  │1日7│        │破碎不堪│  〉第157頁 │    │          │            │
│  │時20│        │使用，足│  至第158頁 │    │          │            │
│  │分許│        │以生損害│  ）        │    │          │            │
│  │間之│        │於車主及│2.臺北市政府│    │          │            │
│  │某時│        │使用人；│  警察局作成│    │          │            │
│  │    │        │復持不知│  日期：99年│    │          │            │
│  │    │        │何人所有│12月8日，實 │    │          │            │
│  │    │        │客觀上足│  驗室案件編│    │          │            │
│  │    │        │對人之生│  號：098112│    │          │            │
│  │    │        │命、身體│  604C32號鑑│    │          │            │
│  │    │        │、安全構│  驗書1份（9│    │          │            │
│  │    │        │成威脅，│  9年度偵字 │    │          │            │
│  │    │        │具有危險│  第27939號 │    │          │            │
│  │    │        │性，可作│  偵查卷(一)〈│    │          │            │
│  │    │        │為兇器使│  下稱偵查卷│    │          │            │
│  │    │        │用之剪刀│  (一)〉第51頁│    │          │            │
│  │    │        │1把剪斷 │  至第54頁）│    │          │            │
│  │    │        │電線後竊│3.臺北市政府│    │          │            │
│  │    │        │取      │  警察局作成│    │          │            │
│  ├──┤        ├────┤  日期：100 │    │          │            │
│  │臺北│        │數位電視│  年1月5日，│    │          │            │
│  │市信│        │、衛星導│  實驗室案件│    │          │            │
│  │義區│        │航系統  │  編號：0971│    │          │            │
│  │光復│        │        │  11003C32號│    │          │            │
│  │南路│        │        │  鑑驗書1份 │    │          │            │
│  │451 │        │        │ （99年度偵 │    │          │            │
│  │號地│        │        │  字第27939 │    │          │            │
│  │下1 │        │        │  號偵查卷(三)│    │          │            │
│  │樓  │        │        │ 〈下稱偵查 │    │          │            │
│  │    │        │        │  卷(三)〉第70│    │          │            │
│  │    │        │        │  2頁至第703│    │          │            │
│  │    │        │        │  頁）      │    │          │            │
│  │    │        │        │4.臺北市政府│    │          │            │
│  │    │        │        │  警察局信義│    │          │            │
│  │    │        │        │  分局971001│    │          │            │
│  │    │        │        │  吳宏能3737│    │          │            │
│  │    │        │        │  -RR號自小 │    │          │            │
│  │    │        │        │  客車財物失│    │          │            │
│  │    │        │        │  竊案（臺北│    │          │            │
│  │    │        │        │  市信義區光│    │          │            │
│  │    │        │        │  復南路451 │    │          │            │
│  │    │        │        │  號B1）刑案│    │          │            │
│  │    │        │        │  現場勘察報│    │          │            │
│  │    │        │        │  告1份及現 │    │          │            │
│  │    │        │        │  場照片10幀│    │          │            │
│  │    │        │        │ （偵查卷(一) │    │          │            │
│  │    │        │        │  第80頁至第│    │          │            │
│  │    │        │        │  89頁）    │    │          │            │
│  │    │        │        │5.臺北市政府│    │          │            │
│  │    │        │        │  警察局信義│    │          │            │
│  │    │        │        │  分局三張犁│    │          │            │
│  │    │        │        │  派出所受理│    │          │            │
│  │    │        │        │  各類案件紀│    │          │            │
│  │    │        │        │  錄表、受理│    │          │            │
│  │    │        │        │  刑事案件報│    │          │            │
│  │    │        │        │  案三聯單各│    │          │            │
│  │    │        │        │  1紙（偵查 │    │          │            │
│  │    │        │        │  卷(一)第92頁│    │          │            │
│  │    │        │        │  至第93頁）│    │          │            │
├─┼──┼────┼────┼──────┼──┼─────┼──────┤
│02│98年│車主：  │持磚塊敲│1.被害人98年│  否│刑法第320 │邱昌應犯竊盜│
│  │5月3│李孝琪  │破車號58│  5月6日調查│    │條第1項之 │罪，處有期徒│
│  │日20│使用人：│80-QG號 │  筆錄1份（ │    │普通竊盜罪│刑捌月，並應│
│  │時30│周秉政  │自小客車│  他字卷第18│    │          │於刑之執行前│
│  │分許│車號：  │右後車窗│  4頁至第186│    │          │，令入勞動場│
│  │至同│5880-QG │玻璃，致│  頁）      │    │          │所強制工作│
│  │年月│        │該玻璃破│2.臺北市政府│    │          │年。        │
│  │4日8│        │碎不堪使│  警察局作成│    │          │            │
│  │時許│        │用，足以│  日期：99年│    │          │            │
│  │前之│        │生損害於│  12月8日， │    │          │            │
│  │某時│        │車主及使│  實驗室案件│    │          │            │
│  │    │        │用人，復│  編號：0981│    │          │            │
│  │    │        │下手行竊│  12604C32號│    │          │            │
│  │    │        │        │  鑑驗書1份 │    │          │            │
│  ├──┤        ├────┤ （偵查卷(一) │    │          │            │
│  │臺北│        │汽車音響│  第51頁至第│    │          │            │
│  │市松│        │組（含7 │  54頁）    │    │          │            │
│  │山區│        │吋液晶螢│3.臺北市政府│    │          │            │
│  │敦化│        │幕1塊、 │  警察局松山│    │          │            │
│  │南路│        │DVD 影音│  分局中崙派│    │          │            │
│  │1段 │        │光碟機1 │  出所受理刑│    │          │            │
│  │80巷│        │台、空調│  事案件報案│    │          │            │
│  │巷口│        │面版1片 │  三聯單、發│    │          │            │
│  │    │        │、遙控器│  生竊盜案件│    │          │            │
│  │    │        │1支）、 │  紀錄表（偵│    │          │            │
│  │    │        │國泰世華│  查卷(一)第95│    │          │            │
│  │    │        │信用卡1 │  頁、第99頁│    │          │            │
│  │    │        │張、中油│4.臺北市政府│    │          │            │
│  │    │        │VIP 卡1 │  警察局松山│    │          │            │
│  │    │        │張、高速│  分局980505│    │          │            │
│  │    │        │公路回數│  周秉政車內│    │          │            │
│  │    │        │票9張   │  （5880-QG │    │          │            │
│  │    │        │        │  ）零件遭竊│    │          │            │
│  │    │        │        │  盜案刑案現│    │          │            │
│  │    │        │        │  場勘察報告│    │          │            │
│  │    │        │        │  1份（偵查 │    │          │            │
│  │    │        │        │  卷(一)第101 │    │          │            │
│  │    │        │        │  頁至第111 │    │          │            │
│  │    │        │        │  頁）      │    │          │            │
│  │    │        │        │5.臺北市府警│    │          │            │
│  │    │        │        │  察局作成日│    │          │            │
│  │    │        │        │  期：98年7 │    │          │            │
│  │    │        │        │  月6日，實 │    │          │            │
│  │    │        │        │  驗室編號：│    │          │            │
│  │    │        │        │  000000000C│    │          │            │
│  │    │        │        │  05號鑑驗書│    │          │            │
│  │    │        │        │  1份及現場 │    │          │            │
│  │    │        │        │  照片16幀（│    │          │            │
│  │    │        │        │  偵查卷(一)  │    │          │            │
│  │    │        │        │  第113頁至 │    │          │            │
│  │    │        │        │  第123頁） │    │          │            │
│  │    │        │        │6.臺北市政府│    │          │            │
│  │    │        │        │  警察局作成│    │          │            │
│  │    │        │        │  日期：100 │    │          │            │
│  │    │        │        │  年1月5日，│    │          │            │
│  │    │        │        │  實驗室案件│    │          │            │
│  │    │        │        │  編號：0980│    │          │            │
│  │    │        │        │  51307C05號│    │          │            │
│  │    │        │        │  鑑驗書1份 │    │          │            │
│  │    │        │        │ （偵查卷(三) │    │          │            │
│  │    │        │        │  第704頁反 │    │          │            │
│  │    │        │        │  面至第705 │    │          │            │
│  │    │        │        │  頁）      │    │          │            │
├─┼──┼────┼────┼──────┼──┼─────┼──────┤
│03│98年│車主：  │持石塊敲│1.被害人98年│  否│刑法第320 │邱昌應犯竊盜│
│  │5月5│詠祥紡織│破車號38│  5月6日、99│    │條第1項之 │罪，處有期徒│
│  │日20│股份有限│56-RM號 │  年12月28日│    │普通竊盜罪│刑捌月，並應│
│  │時許│公司    │自小客車│  調查筆錄各│    │          │於刑之執行前│
│  │至同│使用人：│右前車窗│  1份（偵查 │    │          │，令入勞動場│
│  │年月│林淙信  │玻璃，致│  卷(一)第124 │    │          │所強制工作│
│  │6日 │車號：  │該玻璃破│  頁至第126 │    │          │年。        │
│  │8時 │3856-RM │碎不堪使│  頁，本院卷│    │          │            │
│  │許間│        │用，足以│  第43頁至第│    │          │            │
│  │之某│        │生損害於│  44頁）    │    │          │            │
│  │時  │        │車主及使│2.臺北縣政府│    │          │            │
│  │    │        │用人，復│  警察局新店│    │          │            │
│  │    │        │下手行竊│  分局碧潭派│    │          │            │
│  ├──┤        ├────┤  出所受理刑│    │          │            │
│  │新北│        │汽車音響│  事案件報案│    │          │            │
│  │市新│        │組、GPS │  三聯單、受│    │          │            │
│  │店區│        │衛星導航│  理各類案件│    │          │            │
│  │中興│        │        │  紀錄表各1 │    │          │            │
│  │路1 │        │        │  紙（偵查卷│    │          │            │
│  │段30│        │        │  (一)第127頁 │    │          │            │
│  │8巷 │        │        │  至第128頁 │    │          │            │
│  │前  │        │        │  。）      │    │          │            │
│  │    │        │        │3.臺北市政府│    │          │            │
│  │    │        │        │  警察局作成│    │          │            │
│  │    │        │        │  日期：99年│    │          │            │
│  │    │        │        │  12月8日， │    │          │            │
│  │    │        │        │  實驗室案件│    │          │            │
│  │    │        │        │  編號：0981│    │          │            │
│  │    │        │        │  12604C32號│    │          │            │
│  │    │        │        │  鑑驗書1份 │    │          │            │
│  │    │        │        │ （偵查卷(一) │    │          │            │
│  │    │        │        │  第51頁至第│    │          │            │
│  │    │        │        │  54頁）    │    │          │            │
│  │    │        │        │4.新北市政府│    │          │            │
│  │    │        │        │  警察局100 │    │          │            │
│  │    │        │        │  年1月27日 │    │          │            │
│  │    │        │        │  北警鑑字第│    │          │            │
│  │    │        │        │  0000000000│    │          │            │
│  │    │        │        │  號鑑驗書1 │    │          │            │
│  │    │        │        │  份（本院卷│    │          │            │
│  │    │        │        │  第25頁至第│    │          │            │
│  │    │        │        │  26頁）    │    │          │            │
│  │    │        │        │5.臺北縣政府│    │          │            │
│  │    │        │        │  警察局98年│    │          │            │
│  │    │        │        │  7月24日北 │    │          │            │
│  │    │        │        │  縣警鑑字第│    │          │            │
│  │    │        │        │  0000000000│    │          │            │
│  │    │        │        │  號鑑驗書1 │    │          │            │
│  │    │        │        │  份（本院卷│    │          │            │
│  │    │        │        │  第27頁至第│    │          │            │
│  │    │        │        │  27頁背面）│    │          │            │
│  │    │        │        │6.現場勘察報│    │          │            │
│  │    │        │        │  告表1紙（ │    │          │            │
│  │    │        │        │  本院卷第3 │    │          │            │
│  │    │        │        │  9頁）     │    │          │            │
│  │    │        │        │7.臺北市政府│    │          │            │
│  │    │        │        │  警察局刑事│    │          │            │
│  │    │        │        │  警察大隊10│    │          │            │
│  │    │        │        │  0年2月18日│    │          │            │
│  │    │        │        │  北市警刑大│    │          │            │
│  │    │        │        │  一字第1003│    │          │            │
│  │    │        │        │  0000000 號│    │          │            │
│  │    │        │        │  函1紙（見 │    │          │            │
│  │    │        │        │  本院卷第58│    │          │            │
│  │    │        │        │  頁）      │    │          │            │
│  │    │        │        │8.新北市政府│    │          │            │
│  │    │        │        │  警察局100 │    │          │            │
│  │    │        │        │  年2月23日 │    │          │            │
│  │    │        │        │  北警鑑字第│    │          │            │
│  │    │        │        │  0000000000│    │          │            │
│  │    │        │        │  號函暨檢附│    │          │            │
│  │    │        │        │  之車輛詳細│    │          │            │
│  │    │        │        │  報表、現場│    │          │            │
│  │    │        │        │  勘察採證同│    │          │            │
│  │    │        │        │  意書、證物│    │          │            │
│  │    │        │        │  清單各1紙 │    │          │            │
│  │    │        │        │ （本院卷第 │    │          │            │
│  │    │        │        │  96頁至第99│    │          │            │
│  │    │        │        │  頁）      │    │          │            │
├─┼──┼────┼────┼──────┼──┼─────┼──────┤
│04│98年│車主：  │以石塊敲│1.臺北市政府│  否│刑法第321 │邱昌應犯攜帶│
│  │5月2│陳淑娟  │破車號  │  警察局作成│    │條第1項第3│兇器竊盜罪，│
│  │3日 │車號：  │5899 -RF│  日期：99年│    │款之攜帶兇│處有期徒刑壹│
│  │某時│5899-RF │號自小客│  12月8日， │    │器竊盜罪  │年，並應於刑│
│  │許  │        │車左後車│  實驗室案件│    │          │之執行前，令│
│  │    │        │窗玻璃，│  編號：0981│    │          │入勞動場所強│
│  │    │        │致該玻璃│  12604C32號│    │          │制工作年。│
│  │    │        │破碎不堪│  鑑驗書1份 │    │          │            │
│  │    │        │使用，足│ （偵查卷(一) │    │          │            │
│  │    │        │以生損害│  第51頁至第│    │          │            │
│  │    │        │於車主，│  54頁）    │    │          │            │
│  │    │        │復持不知│2.臺北市政府│    │          │            │
│  │    │        │何人所有│  警察局大安│    │          │            │
│  │    │        │客觀上足│  分局陳淑娟│    │          │            │
│  │    │        │對人之生│  5899-RF號 │    │          │            │
│  │    │        │命、身體│  自小客車內│    │          │            │
│  │    │        │、安全構│  零件遭竊案│    │          │            │
│  │    │        │成威脅，│  刑案現場勘│    │          │            │
│  │    │        │具有危險│  察報告1份 │    │          │            │
│  │    │        │性，可作│  及現場勘察│    │          │            │
│  │    │        │為兇器使│  照片14幀（│    │          │            │
│  │    │        │用之剪刀│  偵查卷(一)第│    │          │            │
│  │    │        │1把剪斷 │  131頁至第1│    │          │            │
│  │    │        │電線後竊│  51頁）    │    │          │            │
│  │    │        │取      │3.臺北市政府│    │          │            │
│  ├──┤        ├────┤  警察局作成│    │          │            │
│  │臺北│        │汽車音響│  日期：98年│    │          │            │
│  │市大│        │組、衛星│  7月30日， │    │          │            │
│  │安區│        │導航系統│  實驗室案件│    │          │            │
│  │新生│        │        │  編號：0980│    │          │            │
│  │南路│        │        │  52601C32號│    │          │            │
│  │1段 │        │        │  鑑驗書1份 │    │          │            │
│  │125 │        │        │ （偵查卷(一) │    │          │            │
│  │號停│        │        │  第148頁至 │    │          │            │
│  │車場│        │        │  第150頁） │    │          │            │
│  │內  │        │        │4.臺北市政府│    │          │            │
│  │    │        │        │  警察局作成│    │          │            │
│  │    │        │        │  日期：100 │    │          │            │
│  │    │        │        │  年1月10日 │    │          │            │
│  │    │        │        │  ，實驗室編│    │          │            │
│  │    │        │        │  號：098052│    │          │            │
│  │    │        │        │  601C32號鑑│    │          │            │
│  │    │        │        │  驗書1份（ │    │          │            │
│  │    │        │        │  偵查卷(三)第│    │          │            │
│  │    │        │        │  706頁背面 │    │          │            │
│  │    │        │        │  至第707頁 │    │          │            │
│  │    │        │        │  ）        │    │          │            │
├─┼──┼────┼────┼──────┼──┼─────┼──────┤
│05│98年│車主：  │持石塊敲│1.被害人98年│  是│1.刑法第32│邱昌應犯竊盜│
│  │6月 │吳木榮  │破車號60│  6月10日調 │    │  0條第1項│罪，處有期徒│
│  │9日 │車號：  │55-AB號 │  查筆錄1份 │    │  之普通竊│刑捌月，並應│
│  │18時│6055-AB │自小客車│ （他字卷第 │    │  盜罪    │於刑之執行前│
│  │30分│        │右前車窗│  159頁至第1│    │2.刑法第35│，令入勞動場│
│  │許至│        │玻璃，致│  60頁）    │    │  4條之毀 │所強制工作│
│  │同年│        │該玻璃破│2.臺北市政府│    │  損他人物│年。        │
│  │月  │        │碎不堪使│  警察局作成│    │  品罪    │            │
│  │10日│        │用，足以│  日期：99年│    │          │            │
│  │7時 │        │生損害於│  12月8日， │    │          │            │
│  │30分│        │車主，復│  實驗室案件│    │          │            │
│  │許間│        │下手行竊│  編號：0981│    │          │            │
│  │之某│        │        │  12604C32號│    │          │            │
│  │時  │        │        │  鑑驗書1份 │    │          │            │
│  │    │        │        │ （偵查卷(一) │    │          │            │
│  ├──┤        ├────┤  第51頁至第│    │          │            │
│  │臺北│        │汽車音響│  54頁）    │    │          │            │
│  │市中│        │組（內含│3.臺北市政府│    │          │            │
│  │正區│        │HT 6507 │  警察局中正│    │          │            │
│  │潮洲│        │螢橋科技│  第二分局吳│    │          │            │
│  │街9 │        │主機DV D│  木榮車內財│    │          │            │
│  │號前│        │、VCD 、│  物遭竊案刑│    │          │            │
│  │路邊│        │MP3 、收│  案現場勘察│    │          │            │
│  │停車│        │音機、衛│  報告及現場│    │          │            │
│  │格  │        │星導航FR│  照片18幀（│    │          │            │
│  │    │        │EEWAY290│  偵查卷(一)第│    │          │            │
│  │    │        │0 ）    │  152頁、第1│    │          │            │
│  │    │        │        │  55頁至第至│    │          │            │
│  │    │        │        │  第163頁） │    │          │            │
│  │    │        │        │4.臺北市政府│    │          │            │
│  │    │        │        │  警察局作成│    │          │            │
│  │    │        │        │  日期：100 │    │          │            │
│  │    │        │        │  年1月5日，│    │          │            │
│  │    │        │        │  實驗室編號│    │          │            │
│  │    │        │        │  ：00000000│    │          │            │
│  │    │        │        │  1C32號鑑驗│    │          │            │
│  │    │        │        │  書1份（偵 │    │          │            │
│  │    │        │        │  查卷(三)第70│    │          │            │
│  │    │        │        │  9頁至其背 │    │          │            │
│  │    │        │        │  面）      │    │          │            │
├─┼──┼────┼────┼──────┼──┼─────┼──────┤
│06│98年│車主：  │持石塊敲│1.被害人98年│ 否 │刑法第320 │邱昌應犯竊盜│
│  │6月 │和運租車│破車號53│  6月16日調 │    │條第1項之 │罪，處有期徒│
│  │15日│股份有限│18-QQ號 │  查筆錄1份 │    │普通竊盜罪│刑捌月，並應│
│  │19時│公司    │自小客車│ （他字卷第1│    │          │於刑之執行前│
│  │許至│使用人：│右前車窗│  61頁至第16│    │          │，令入勞動場│
│  │同年│黃偉仁  │玻璃，致│  3頁）     │    │          │所強制工作│
│  │月  │車號：  │該玻璃破│2.臺北市政府│    │          │年。        │
│  │16日│5138-QQ │碎不堪使│  警察局作成│    │          │            │
│  │8時 │        │用，足以│  日期：99年│    │          │            │
│  │15分│        │生損害於│  12月8日， │    │          │            │
│  │許間│        │車主及使│  實驗室案件│    │          │            │
│  │某時│        │用人，復│  編號：0981│    │          │            │
│  │    │        │下手行竊│  12604C32號│    │          │            │
│  │    │        │        │  鑑驗書1份 │    │          │            │
│  ├──┤        ├────┤ （偵查卷(一) │    │          │            │
│  │臺北│        │汽車音響│  第51頁至第│    │          │            │
│  │市大│        │組、GPS │  54頁）    │    │          │            │
│  │安區│        │衛星導航│3.臺北市政府│    │          │            │
│  │大安│        │器      │  警察局大安│    │          │            │
│  │路1 │        │        │  分局黃偉仁│    │          │            │
│  │段52│        │        │  5138-QQ汽 │    │          │            │
│  │巷29│        │        │  車零件失竊│    │          │            │
│  │號前│        │        │  案刑案現場│    │          │            │
│  │    │        │        │  勘察報告及│    │          │            │
│  │    │        │        │  現場勘察照│    │          │            │
│  │    │        │        │  片12幀（偵│    │          │            │
│  │    │        │        │  查卷(一)第17│    │          │            │
│  │    │        │        │  0頁至第184│    │          │            │
│  │    │        │        │  頁）      │    │          │            │
│  │    │        │        │4.臺北市政府│    │          │            │
│  │    │        │        │  警察局作成│    │          │            │
│  │    │        │        │  日期：99年│    │          │            │
│  │    │        │        │  12月16日，│    │          │            │
│  │    │        │        │  實驗室案件│    │          │            │
│  │    │        │        │  編號：0980│    │          │            │
│  │    │        │        │  62502C25號│    │          │            │
│  │    │        │        │  鑑驗書1份 │    │          │            │
│  │    │        │        │ （偵查卷(三) │    │          │            │
│  │    │        │        │  第710頁至 │    │          │            │
│  │    │        │        │  第711頁） │    │          │            │
│  │    │        │        │5.臺北市政府│    │          │            │
│  │    │        │        │  警察局大安│    │          │            │
│  │    │        │        │  分局敦化南│    │          │            │
│  │    │        │        │  路派出所受│    │          │            │
│  │    │        │        │  理刑事案件│    │          │            │
│  │    │        │        │  報案三聯單│    │          │            │
│  │    │        │        │ （偵查卷(一) │    │          │            │
│  │    │        │        │  第165頁） │    │          │            │
├─┼──┼────┼────┼──────┼──┼─────┼──────┤
│07│98年│車主：  │持石塊敲│1.被害人98年│ 否 │刑法第320 │邱昌應犯竊盜│
│  │6月9│臺灣寒川│破車號  │  6月10日調 │    │條第1項之 │罪，處有期徒│
│  │日18│股份有限│9717-VH │  查筆錄（偵│    │普通竊盜罪│刑捌月，並應│
│  │時許│公司    │號自小客│  查卷(一)第19│    │          │於刑之執行前│
│  │至同│使用人：│車左前車│  0頁至第192│    │          │，令入勞動場│
│  │年月│馬立百  │窗玻璃，│  頁）      │    │          │所強制工作│
│  │10日│車號：  │致該玻璃│2.臺北市政府│    │          │年。        │
│  │8時 │9717-VH │破碎不堪│  警察局作成│    │          │            │
│  │40分│        │使用，足│  日期：99年│    │          │            │
│  │許間│        │以生損害│  12月8日， │    │          │            │
│  │之某│        │於車主及│  實驗室案件│    │          │            │
│  │時  │        │使用人，│  編號：0981│    │          │            │
│  │    │        │復下手行│  12604C32號│    │          │            │
│  │    │        │竊      │  鑑驗書1份 │    │          │            │
│  ├──┤        ├────┤ （偵查卷(一) │    │          │            │
│  │臺北│        │衛星導航│  第51頁至第│    │          │            │
│  │市信│        │器主機1 │  54頁）    │    │          │            │
│  │義區│        │組      │3.臺北市政府│    │          │            │
│  │基隆│        │        │  警察局信義│    │          │            │
│  │路1 │        │        │  分局980522│    │          │            │
│  │段36│        │        │  馬力百9717│    │          │            │
│  │4巷7│        │        │  -VH號自小 │    │          │            │
│  │號前│        │        │  客車財物失│    │          │            │
│  │    │        │        │  竊案刑案現│    │          │            │
│  │    │        │        │  場勘察報告│    │          │            │
│  │    │        │        │  、現場照片│    │          │            │
│  │    │        │        │  14幀（偵查│    │          │            │
│  │    │        │        │  卷(一)第185 │    │          │            │
│  │    │        │        │  頁至第189 │    │          │            │
│  │    │        │        │  頁、第194 │    │          │            │
│  │    │        │        │  頁至第200 │    │          │            │
│  │    │        │        │  頁）      │    │          │            │
│  │    │        │        │4.臺北市政府│    │          │            │
│  │    │        │        │  警察局作成│    │          │            │
│  │    │        │        │  日期：100 │    │          │            │
│  │    │        │        │  年1月5日，│    │          │            │
│  │    │        │        │  實驗室案件│    │          │            │
│  │    │        │        │  編號：0980│    │          │            │
│  │    │        │        │  63013C32號│    │          │            │
│  │    │        │        │  鑑驗書1份 │    │          │            │
│  │    │        │        │ （偵查卷(三) │    │          │            │
│  │    │        │        │  第712頁反 │    │          │            │
│  │    │        │        │  面至第713 │    │          │            │
│  │    │        │        │  頁）      │    │          │            │
│  │    │        │        │            │    │          │            │
├─┼──┼────┼────┼──────┼──┼─────┼──────┤
│08│98年│車主：  │持石塊敲│1.被害人98年│是  │1.刑法第32│邱昌應犯竊盜│
│  │7月 │中租迪和│破車號56│  7月19日調 │    │  0條第1項│罪，處有期徒│
│  │18日│公司    │53-QQ號 │  查筆錄1份 │    │  之普通竊│刑捌月，並應│
│  │16時│使用人：│自小客車│ （他字卷第 │    │  盜罪    │於刑之執行前│
│  │30分│楊萱梅  │右前車窗│  164頁至第 │    │2.刑法第35│，令入勞動場│
│  │許至│車號：  │玻璃，致│  166頁）   │    │  4條之毀 │所強制工作│
│  │同年│5653-QQ │該玻璃破│2.臺北市政府│    │  損他人物│年。        │
│  │19日│        │碎不堪使│  警察局作成│    │  品罪    │            │
│  │8時 │        │用，足以│  日期：99年│    │          │            │
│  │30分│        │生損害於│  12月8日， │    │          │            │
│  │許間│        │車主及使│  實驗室案件│    │          │            │
│  │之某│        │用人，復│  編號：0981│    │          │            │
│  │時許│        │下手行竊│  12604C32號│    │          │            │
│  │    │        │        │  鑑驗書1份 │    │          │            │
│  ├──┤        ├────┤ （偵查卷(一) │    │          │            │
│  │臺北│        │汽車音響│  第51頁至第│    │          │            │
│  │市大│        │組1組   │  54頁）    │    │          │            │
│  │安區│        │        │3.臺北市政警│    │          │            │
│  │新生│        │        │  察局大分局│    │          │            │
│  │南路│        │        │  新生南路派│    │          │            │
│  │1段9│        │        │  出所受理刑│    │          │            │
│  │7巷4│        │        │  事案報案三│    │          │            │
│  │4號 │        │        │  聯單1紙（ │    │          │            │
│  │前  │        │        │  偵查卷(一)第│    │          │            │
│  │    │        │        │  203頁）   │    │          │            │
│  │    │        │        │4.臺北市政府│    │          │            │
│  │    │        │        │  大安分局楊│    │          │            │
│  │    │        │        │  萱梅5653-Q│    │          │            │
│  │    │        │        │  Q號自小客 │    │          │            │
│  │    │        │        │  車內零件遭│    │          │            │
│  │    │        │        │  竊案刑案現│    │          │            │
│  │    │        │        │  場勘察報告│    │          │            │
│  │    │        │        │  及現場照片│    │          │            │
│  │    │        │        │  17幀（偵查│    │          │            │
│  │    │        │        │  卷(一)第207 │    │          │            │
│  │    │        │        │  頁至第225 │    │          │            │
│  │    │        │        │  頁）      │    │          │            │
│  │    │        │        │5.臺北市政府│    │          │            │
│  │    │        │        │  警察局作成│    │          │            │
│  │    │        │        │  日期：99年│    │          │            │
│  │    │        │        │  12月16日，│    │          │            │
│  │    │        │        │  實驗室案件│    │          │            │
│  │    │        │        │  編號：0987│    │          │            │
│  │    │        │        │  2301C25號 │    │          │            │
│  │    │        │        │  鑑驗書1份 │    │          │            │
│  │    │        │        │ （偵查卷(三) │    │          │            │
│  │    │        │        │  第714頁背 │    │          │            │
│  │    │        │        │  面至第715 │    │          │            │
│  │    │        │        │  頁）      │    │          │            │
│  │    │        │        │            │    │          │            │
├─┼──┼────┼────┼──────┼──┼─────┼──────┤
│09│98年│車主：  │持石塊敲│1.被害人99年│否  │刑法第320 │邱昌應犯竊盜│
│  │7月1│徐國勝  │破車號26│  12月23日調│    │條第1項之 │罪，處有期徒│
│  │6日2│車號：  │50-VF號 │  查筆錄1份 │    │普通竊盜罪│刑捌月，並應│
│  │時許│2650-VF │自小客車│ （偵查卷(一) │    │          │於刑之執行前│
│  │至10│        │右前車窗│  第226頁至 │    │          │，令入勞動場│
│  │許間│        │玻璃，致│  第228頁） │    │          │所強制工作│
│  │之某│        │該玻璃破│2.臺北市政府│    │          │年。        │
│  │時  │        │碎不堪使│  警察局作成│    │          │            │
│  │    │        │用，足以│  日期：99年│    │          │            │
│  │    │        │生損害於│  12月8日， │    │          │            │
│  │    │        │車主，復│  實驗室案件│    │          │            │
│  │    │        │下手行竊│  編號：0981│    │          │            │
│  ├──┤        ├────┤  12604C32號│    │          │            │
│  │臺北│        │汽車音響│  鑑驗書1份 │    │          │            │
│  │市大│        │組、GPS │ （偵查卷(一) │    │          │            │
│  │安區│        │衛星導航│  第51頁至第│    │          │            │
│  │安和│        │器各1 組│  54頁）    │    │          │            │
│  │路2 │        │        │3.臺北市政府│    │          │            │
│  │段21│        │        │  大安分局徐│    │          │            │
│  │7巷1│        │        │  國勝2650-V│    │          │            │
│  │6號 │        │        │  F號自小客 │    │          │            │
│  │前  │        │        │  車內零件遭│    │          │            │
│  │    │        │        │  竊案刑案現│    │          │            │
│  │    │        │        │  場勘察報告│    │          │            │
│  │    │        │        │  及現場照片│    │          │            │
│  │    │        │        │  15幀（偵查│    │          │            │
│  │    │        │        │  卷(一)第229 │    │          │            │
│  │    │        │        │  頁至第244 │    │          │            │
│  │    │        │        │  頁）      │    │          │            │
│  │    │        │        │4.臺北市政府│    │          │            │
│  │    │        │        │  警察局作成│    │          │            │
│  │    │        │        │  日期：99年│    │          │            │
│  │    │        │        │  12月16日，│    │          │            │
│  │    │        │        │  實驗室編號│    │          │            │
│  │    │        │        │  ：00000000│    │          │            │
│  │    │        │        │  C25號鑑驗 │    │          │            │
│  │    │        │        │  書1份（偵 │    │          │            │
│  │    │        │        │  查卷(三)第71│    │          │            │
│  │    │        │        │  6頁背面至 │    │          │            │
│  │    │        │        │  第717頁） │    │          │            │
├─┼──┼────┼────┼──────┼──┼─────┼──────┤
│10│98年│車主：  │持石塊敲│1.被害人98年│  否│刑法第321 │邱昌應犯攜帶│
│  │6月 │熊宏照  │破車號35│  6月22日調 │    │條第1項第3│兇器竊盜罪，│
│  │21日│車號：  │79-QX號 │  查筆錄1份 │    │款之攜帶兇│處有期徒刑壹│
│  │22時│3579-QX │自小客車│ （偵查卷(一) │    │器竊盜罪  │年，並應於刑│
│  │5分 │        │右後車窗│  第245頁至 │    │          │之執行前，令│
│  │許至│        │玻璃，致│  第246頁） │    │          │入勞動場所強│
│  │同年│        │該玻璃破│2.臺北市政府│    │          │制工作年。│
│  │月22│        │碎不堪使│  警察局作成│    │          │            │
│  │日9 │        │用，足以│  日期：99年│    │          │            │
│  │時30│        │生損害於│  12月8日， │    │          │            │
│  │分許│        │車主，復│  實驗室案件│    │          │            │
│  │間之│        │以剪刀剪│  編號：0981│    │          │            │
│  │某時│        │斷電線行│  12604C32號│    │          │            │
│  │    │        │竊      │  鑑驗書1份 │    │          │            │
│  ├──┤        ├────┤ （偵查卷(一) │    │          │            │
│  │臺北│        │汽車音響│  第51頁至第│    │          │            │
│  │市松│        │組、衛星│  54頁）    │    │          │            │
│  │山區│        │導航器  │3.臺北市政府│    │          │            │
│  │南京│        │        │  警察局松山│    │          │            │
│  │東路│        │        │  分局980622│    │          │            │
│  │4段 │        │        │  熊宏照3579│    │          │            │
│  │53巷│        │        │  -QX車內零 │    │          │            │
│  │7弄2│        │        │  件失竊案刑│    │          │            │
│  │號1 │        │        │  案現場勘察│    │          │            │
│  │樓前│        │        │  報告1份及 │    │          │            │
│  │    │        │        │  現場照片41│    │          │            │
│  │    │        │        │  幀（偵查卷│    │          │            │
│  │    │        │        │  (一)第247頁 │    │          │            │
│  │    │        │        │  至第277頁 │    │          │            │
│  │    │        │        │  ）        │    │          │            │
│  │    │        │        │4.臺北市政府│    │          │            │
│  │    │        │        │  警察局作成│    │          │            │
│  │    │        │        │  日期：99年│    │          │            │
│  │    │        │        │  12月16日，│    │          │            │
│  │    │        │        │  實驗室編號│    │          │            │
│  │    │        │        │  ：0000000 │    │          │            │
│  │    │        │        │  04C25號鑑 │    │          │            │
│  │    │        │        │  驗書1份（ │    │          │            │
│  │    │        │        │  偵查卷(三)第│    │          │            │
│  │    │        │        │  718頁背面 │    │          │            │
│  │    │        │        │  至第719頁 │    │          │            │
│  │    │        │        │  背面）    │    │          │            │
│  │    │        │        │            │    │          │            │
├─┼──┼────┼────┼──────┼──┼─────┼──────┤
│11│98年│車主：  │持石塊敲│1.被害人100 │否  │刑法第320 │邱昌應犯竊盜│
│  │7月1│萬和小客│破車號19│  年2月18日 │    │條第1項之 │罪，處有期徒│
│  │6日 │車租賃股│19-SS號 │  調查筆錄1 │    │普通竊盜罪│刑捌月，並應│
│  │凌晨│份有限公│自小客車│  份（本院卷│    │          │於刑之執行前│
│  │某時│司      │右後車窗│  第59頁至第│    │          │，令入勞動場│
│  │許  │使用人：│玻璃，致│  61頁）    │    │          │所強制工作│
│  │    │傅溪松  │該玻璃破│2.臺北市政府│    │          │年。        │
│  │    │車號：  │碎不堪使│  警察局作成│    │          │            │
│  │    │1997-SS │用，足以│  日期：99年│    │          │            │
│  │    │        │生損害於│  12月8日， │    │          │            │
│  │    │        │車主及使│  實驗室案件│    │          │            │
│  │    │        │用人，復│  編號：0981│    │          │            │
│  │    │        │下手行竊│  12604C32號│    │          │            │
│  │    │        │        │  鑑驗書1份 │    │          │            │
│  ├──┤        ├────┤ （偵查卷(一) │    │          │            │
│  │臺北│        │汽車音響│  第51頁至第│    │          │            │
│  │市中│        │組      │  54頁）    │    │          │            │
│  │正區│        │        │3.臺北市政府│    │          │            │
│  │臨沂│        │        │  警察局中正│    │          │            │
│  │街8 │        │        │  一分局0980│    │          │            │
│  │巷8 │        │        │  709傅溪松 │    │          │            │
│  │號前│        │        │  自小客1997│    │          │            │
│  │    │        │        │  -SS車內財 │    │          │            │
│  │    │        │        │  損案刑案現│    │          │            │
│  │    │        │        │  場勘察報告│    │          │            │
│  │    │        │        │  1份及現場 │    │          │            │
│  │    │        │        │  照片16幀（│    │          │            │
│  │    │        │        │  本院卷第62│    │          │            │
│  │    │        │        │  頁至第65頁│    │          │            │
│  │    │        │        │  、第73頁至│    │          │            │
│  │    │        │        │  第80頁）  │    │          │            │
│  │    │        │        │4.臺北市政府│    │          │            │
│  │    │        │        │  警察局作成│    │          │            │
│  │    │        │        │  日期：99年│    │          │            │
│  │    │        │        │  12月13日，│    │          │            │
│  │    │        │        │  實驗室案件│    │          │            │
│  │    │        │        │  編號：0980│    │          │            │
│  │    │        │        │  81001C26號│    │          │            │
│  │    │        │        │  鑑驗書1份 │    │          │            │
│  │    │        │        │ （偵查卷(三) │    │          │            │
│  │    │        │        │  第720頁至 │    │          │            │
│  │    │        │        │  第721頁背 │    │          │            │
│  │    │        │        │  面）      │    │          │            │
│  │    │        │        │5.臺北市政府│    │          │            │
│  │    │        │        │  警察局刑事│    │          │            │
│  │    │        │        │  警察大隊10│    │          │            │
│  │    │        │        │  0年2月18日│    │          │            │
│  │    │        │        │  北市警刑大│    │          │            │
│  │    │        │        │  一字第1003│    │          │            │
│  │    │        │        │  0000000 號│    │          │            │
│  │    │        │        │  函1紙（見 │    │          │            │
│  │    │        │        │  本院卷第58│    │          │            │
│  │    │        │        │  頁）      │    │          │            │
│  │    │        │        │6.臺北市政府│    │          │            │
│  │    │        │        │  警察局作成│    │          │            │
│  │    │        │        │  日期：98年│    │          │            │
│  │    │        │        │  10月7日， │    │          │            │
│  │    │        │        │  實驗室編號│    │          │            │
│  │    │        │        │  ：00000000│    │          │            │
│  │    │        │        │  1C26號鑑驗│    │          │            │
│  │    │        │        │  書1份（本 │    │          │            │
│  │    │        │        │  院卷第67頁│    │          │            │
│  │    │        │        │  至第71頁）│    │          │            │
├─┼──┼────┼────┼──────┼──┼─────┼──────┤
│12│98年│車主：  │持石塊敲│1.被害人98年│  否│刑法第320 │邱昌應犯竊盜│
│  │7月8│劉秋薇  │破車號05│  8月8日調查│    │條第1項之 │罪，處有期徒│
│  │晚間│使用人：│65-QF號 │  筆錄1份（9│    │普通竊盜罪│刑捌月，並應│
│  │某時│邱魏佑  │自小客車│  9年度偵字 │    │          │於刑之執行前│
│  │至同│車號：  │左前車窗│  第27939號 │    │          │，令入勞動場│
│  │年8 │0565-QF │玻璃，致│  偵查卷(二)〈│    │          │所強制工作│
│  │月8 │        │該玻璃破│  下稱偵查卷│    │          │年。        │
│  │日15│        │碎不堪使│  (二)〉第325 │    │          │            │
│  │時間│        │用，足以│  頁至第326 │    │          │            │
│  │之某│        │生損害於│  ）        │    │          │            │
│  │時  │        │車主及使│2.臺北市政府│    │          │            │
│  │    │        │用人，復│  警察局作成│    │          │            │
│  │    │        │下手行竊│  日期：99年│    │          │            │
│  ├──┤        ├────┤  12月8日， │    │          │            │
│  │臺北│        │DVD螢幕 │  實驗室案件│    │          │            │
│  │市松│        │音響（內│  編號：0981│    │          │            │
│  │山區│        │含衛星導│  12604C32號│    │          │            │
│  │富錦│        │航）    │  鑑驗書1份 │    │          │            │
│  │街10│        │        │ （偵查卷(一) │    │          │            │
│  │7巷1│        │        │  第51頁至第│    │          │            │
│  │弄10│        │        │  54頁）    │    │          │            │
│  │號前│        │        │3.臺北市政府│    │          │            │
│  │    │        │        │  警察局松山│    │          │            │
│  │    │        │        │  分局980808│    │          │            │
│  │    │        │        │  邱魏佑車內│    │          │            │
│  │    │        │        │  （0565-QF │    │          │            │
│  │    │        │        │  ）零件遭竊│    │          │            │
│  │    │        │        │  盜案刑案現│    │          │            │
│  │    │        │        │  場勘查報告│    │          │            │
│  │    │        │        │  及現場照片│    │          │            │
│  │    │        │        │  17幀（偵查│    │          │            │
│  │    │        │        │  卷(二)第327 │    │          │            │
│  │    │        │        │  頁至第354 │    │          │            │
│  │    │        │        │  頁）      │    │          │            │
│  │    │        │        │4.臺北市政府│    │          │            │
│  │    │        │        │  警察局作成│    │          │            │
│  │    │        │        │  日期：100 │    │          │            │
│  │    │        │        │  年1月5日，│    │          │            │
│  │    │        │        │  實驗室案件│    │          │            │
│  │    │        │        │  編號：0980│    │          │            │
│  │    │        │        │  82501C38號│    │          │            │
│  │    │        │        │  鑑驗書1份 │    │          │            │
│  │    │        │        │ （偵查卷(三) │    │          │            │
│  │    │        │        │  第722頁至 │    │          │            │
│  │    │        │        │  第724頁） │    │          │            │
├─┼──┼────┼────┼──────┼──┼─────┼──────┤
│13│98年│車主：  │持石塊敲│1.被害人98年│  否│刑法第320 │邱昌應犯竊盜│
│  │8月 │李段子珍│破車號78│  8月22日調 │    │條第1項之 │罪，處有期徒│
│  │20日│使用人：│88-RG號 │  查筆錄1份 │    │普通竊盜罪│刑捌月，並應│
│  │22時│陳孟隆  │自小客車│ （他字卷第 │    │          │於刑之執行前│
│  │許至│車號：  │左前車窗│  167頁至第1│    │          │，令入勞動場│
│  │同年│7888-RG │玻璃，致│  69頁）    │    │          │所強制工作│
│  │月22│        │該玻璃破│2.臺北市政府│    │          │年。        │
│  │日9 │        │碎不堪使│  警察局作成│    │          │            │
│  │時50│        │用，足以│  日期：99年│    │          │            │
│  │分許│        │生損害於│  12月8日， │    │          │            │
│  │間之│        │車主，復│  實驗室案件│    │          │            │
│  │某時│        │下手行竊│  編號：0981│    │          │            │
│  ├──┤        ├────┤  12604C32號│    │          │            │
│  │臺北│        │GPS遙控 │  鑑驗書1份 │    │          │            │
│  │市大│        │器、停車│ （偵查卷(一) │    │          │            │
│  │安區│        │場進出口│  第51頁至第│    │          │            │
│  │敦化│        │感應器  │  54頁）    │    │          │            │
│  │南路│        │        │3.臺北市政府│    │          │            │
│  │1段2│        │        │  警察局大安│    │          │            │
│  │70巷│        │        │  分局陳孟隆│    │          │            │
│  │29號│        │        │  7888-RG號 │    │          │            │
│  │前  │        │        │  自小客車內│    │          │            │
│  │    │        │        │  財物遭竊案│    │          │            │
│  │    │        │        │  刑案現場勘│    │          │            │
│  │    │        │        │  察報告及現│    │          │            │
│  │    │        │        │  場照片11幀│    │          │            │
│  │    │        │        │ （偵查卷(二) │    │          │            │
│  │    │        │        │  第361頁至 │    │          │            │
│  │    │        │        │  第375頁） │    │          │            │
│  │    │        │        │4.臺北市政府│    │          │            │
│  │    │        │        │  警察局作成│    │          │            │
│  │    │        │        │  日期：100 │    │          │            │
│  │    │        │        │  年1月5日，│    │          │            │
│  │    │        │        │  實驗室編號│    │          │            │
│  │    │        │        │  ：00000000│    │          │            │
│  │    │        │        │  2C38號鑑驗│    │          │            │
│  │    │        │        │  書1份（偵 │    │          │            │
│  │    │        │        │  查卷(三)第72│    │          │            │
│  │    │        │        │  5頁至第726│    │          │            │
│  │    │        │        │  頁）      │    │          │            │
│  │    │        │        │5.臺北市政府│    │          │            │
│  │    │        │        │  警察局大安│    │          │            │
│  │    │        │        │  分局敦化南│    │          │            │
│  │    │        │        │  路派出所受│    │          │            │
│  │    │        │        │  理刑事案件│    │          │            │
│  │    │        │        │  報案三聯單│    │          │            │
│  │    │        │        │ （偵查卷(二) │    │          │            │
│  │    │        │        │  第355頁） │    │          │            │
├─┼──┼────┼────┼──────┼──┼─────┼──────┤
│14│98年│車主：  │持石塊敲│1.被害人98年│  否│刑法第320 │邱昌應犯攜帶│
│  │9月2│洪慶同  │破車號11│  9月29日調 │    │條第1項之 │兇器竊盜罪，│
│  │8日 │車號：  │99-VP號 │  查筆錄1份 │    │普通竊盜罪│處有期徒刑壹│
│  │23時│1199-VP │自小客車│ （他字卷第1│    │          │年，並應於刑│
│  │許至│        │右前車窗│  87頁至第18│    │          │之執行前，令│
│  │同年│        │玻璃，致│  8頁）     │    │          │入勞動場所強│
│  │月29│        │該玻璃破│2.臺北市政府│    │          │制工作年。│
│  │日8 │        │碎不堪使│  信義分局吳│    │          │            │
│  │時許│        │用，足以│  興街派出所│    │          │            │
│  │間之│        │生損害於│  受理各類案│    │          │            │
│  │某時│        │車主，復│  件紀錄表、│    │          │            │
│  │    │        │下手行竊│  受理刑事案│    │          │            │
│  ├──┤        ├────┤  件報案三聯│    │          │            │
│  │臺北│        │中控DV D│  單（偵查卷│    │          │            │
│  │市信│        │主機、汽│  (二)第377頁 │    │          │            │
│  │義區│        │車導航螢│  、第392頁 │    │          │            │
│  │吳興│        │幕      │  ）        │    │          │            │
│  │街32│        │        │3.臺北市政府│    │          │            │
│  │0巷5│        │        │  警察局作成│    │          │            │
│  │3弄2│        │        │  日期：99年│    │          │            │
│  │7號 │        │        │  12月8日， │    │          │            │
│  │    │        │        │  實驗室案件│    │          │            │
│  │    │        │        │  編號：0981│    │          │            │
│  │    │        │        │  12604C32號│    │          │            │
│  │    │        │        │  鑑驗書1份 │    │          │            │
│  │    │        │        │ （偵查卷(一) │    │          │            │
│  │    │        │        │  第51頁至第│    │          │            │
│  │    │        │        │  54頁）    │    │          │            │
│  │    │        │        │4.臺北市政府│    │          │            │
│  │    │        │        │  警察局信義│    │          │            │
│  │    │        │        │  分局98.09.│    │          │            │
│  │    │        │        │  29日洪慶同│    │          │            │
│  │    │        │        │  自小客車11│    │          │            │
│  │    │        │        │  99-VP號車 │    │          │            │
│  │    │        │        │  內財損案刑│    │          │            │
│  │    │        │        │  案現場勘察│    │          │            │
│  │    │        │        │  報告及現場│    │          │            │
│  │    │        │        │  照片6幀（ │    │          │            │
│  │    │        │        │  偵查卷(二)第│    │          │            │
│  │    │        │        │  382頁至第 │    │          │            │
│  │    │        │        │  391頁）   │    │          │            │
│  │    │        │        │5.臺北市政府│    │          │            │
│  │    │        │        │  警察局作成│    │          │            │
│  │    │        │        │  日期：99年│    │          │            │
│  │    │        │        │  12月13日，│    │          │            │
│  │    │        │        │  實驗室案件│    │          │            │
│  │    │        │        │  編號：0981│    │          │            │
│  │    │        │        │  00502C26號│    │          │            │
│  │    │        │        │  鑑驗書1份 │    │          │            │
│  │    │        │        │ （偵查卷(三) │    │          │            │
│  │    │        │        │  第727頁至 │    │          │            │
│  │    │        │        │  第728頁） │    │          │            │
├─┼──┼────┼────┼──────┼──┼─────┼──────┤
│15│98年│車主：  │持不知何│1.被害人98年│  否│刑法第321 │邱昌應犯攜帶│
│  │10月│李祥銘  │人所有客│  10月16日調│    │條第1項第3│兇器竊盜罪，│
│  │16日│車號：  │觀上足對│  查筆錄1份 │    │款之攜帶兇│處有期徒刑壹│
│  │7時 │2396-VN │人之生命│ （他字卷第1│    │器竊盜罪  │年，並應於刑│
│  │許前│        │、身體、│  70頁至第17│    │          │之執行前，令│
│  │之某│        │安全構成│  1頁）     │    │          │入勞動場所強│
│  │時許│        │威脅，具│2.臺北市政府│    │          │制工作年。│
│  │    │        │有危險性│  警察局作成│    │          │            │
│  │    │        │，可作為│  日期：99年│    │          │            │
│  │    │        │兇器使用│  12月8日， │    │          │            │
│  │    │        │之自行車│  實驗室案件│    │          │            │
│  │    │        │金屬腳架│  編號：0981│    │          │            │
│  │    │        │敲破車號│  12604C32號│    │          │            │
│  │    │        │2396-VN │  鑑驗書1份 │    │          │            │
│  │    │        │號自小客│ （偵查卷(一) │    │          │            │
│  │    │        │車右前車│  第51頁至第│    │          │            │
│  │    │        │窗      │  54頁）    │    │          │            │
│  │    │        │玻璃，致│3.臺北市政府│    │          │            │
│  │    │        │該玻璃破│  大安分局李│    │          │            │
│  │    │        │碎不堪使│  祥銘所有自│    │          │            │
│  │    │        │用，足以│  小客2396-V│    │          │            │
│  │    │        │生損害於│  N號車輛零 │    │          │            │
│  │    │        │車主，復│  件遭竊盜案│    │          │            │
│  │    │        │下手行竊│  刑案現場勘│    │          │            │
│  │    │        │        │  察報告1份 │    │          │            │
│  ├──┤        ├────┤  及現場照片│    │          │            │
│  │臺北│        │汽車音響│  36幀（偵查│    │          │            │
│  │市大│        │組      │  卷(二)第399 │    │          │            │
│  │安區│        │        │  頁至第426 │    │          │            │
│  │臥龍│        │        │  頁）      │    │          │            │
│  │街17│        │        │4.臺北市政府│    │          │            │
│  │0號 │        │        │  警察局作成│    │          │            │
│  │停車│        │        │  日期：98年│    │          │            │
│  │場  │        │        │  12月11日，│    │          │            │
│  │    │        │        │  實驗室案件│    │          │            │
│  │    │        │        │  編號：0981│    │          │            │
│  │    │        │        │  02203C32號│    │          │            │
│  │    │        │        │  鑑驗書1份 │    │          │            │
│  │    │        │        │ （偵查卷(二) │    │          │            │
│  │    │        │        │  第395頁至 │    │          │            │
│  │    │        │        │  第398頁） │    │          │            │
│  │    │        │        │5.臺北市政府│    │          │            │
│  │    │        │        │  警察局作成│    │          │            │
│  │    │        │        │  日期：99年│    │          │            │
│  │    │        │        │  12月15日，│    │          │            │
│  │    │        │        │  實驗室編號│    │          │            │
│  │    │        │        │  ：00000000│    │          │            │
│  │    │        │        │  3C32號鑑驗│    │          │            │
│  │    │        │        │  書1份（偵 │    │          │            │
│  │    │        │        │  查卷(三)第72│    │          │            │
│  │    │        │        │  9頁背面至 │    │          │            │
│  │    │        │        │  第730頁背 │    │          │            │
│  │    │        │        │  面）      │    │          │            │
├─┼──┼────┼────┼──────┼──┼─────┼──────┤
│16│98年│車主：  │持石塊敲│1.被害人98年│  否│刑法第320 │邱昌應犯竊盜│
│  │11月│王煜騰  │破車號81│  11月19日調│    │條第1項之 │罪，處有期徒│
│  │18日│車號：  │58-VK號 │  查筆錄1份 │    │普通竊盜罪│刑捌月，並應│
│  │19時│8158-VK │自小客車│ （他字卷第1│    │          │於刑之執行前│
│  │45分│        │左前車窗│  74頁至第17│    │          │，令入勞動場│
│  │許至│        │玻璃，致│  6頁）     │    │          │所強制工作│
│  │同年│        │該玻璃破│2.臺北市政府│    │          │年。        │
│  │月19│        │碎不堪使│  警察局文山│    │          │            │
│  │日晚│        │用，足以│  第二分局98│    │          │            │
│  │間9 │        │生損害於│  1119王煜騰│    │          │            │
│  │時40│        │車主，復│  車內財損案│    │          │            │
│  │分許│        │下手行竊│  刑案現場勘│    │          │            │
│  │間之│        │        │  察報告1份 │    │          │            │
│  │某時│        │        │  及現場照片│    │          │            │
│  │許  │        │        │  20幀（偵查│    │          │            │
│  │    │        │        │  卷(二)第433 │    │          │            │
│  ├──┤        ├────┤  頁至第451 │    │          │            │
│  │臺北│        │車內行車│  頁）      │    │          │            │
│  │市文│        │電腦DVD │3.臺北市政府│    │          │            │
│  │山區│        │        │  警察局作成│    │          │            │
│  │興隆│        │        │  日期：99年│    │          │            │
│  │路3 │        │        │  12月8日， │    │          │            │
│  │段20│        │        │  實驗室案件│    │          │            │
│  │7巷9│        │        │  編號：0981│    │          │            │
│  │弄1 │        │        │  12604C32號│    │          │            │
│  │號地│        │        │  鑑驗書1份 │    │          │            │
│  │下室│        │        │ （偵查卷(一) │    │          │            │
│  │停車│        │        │  第51頁至第│    │          │            │
│  │場  │        │        │  54頁）    │    │          │            │
│  │    │        │        │            │    │          │            │
├─┼──┼────┼────┼──────┼──┼─────┼──────┤
│17│98年│車主：  │持石塊敲│1.被害人98年│  否│刑法第321 │邱昌應犯攜帶│
│  │11月│沈宜香  │破車號95│  11月7日調 │    │條第1項第3│兇器竊盜罪，│
│  │5日 │使用人：│10-VH號 │  查筆錄1份 │    │款之攜帶兇│處有期徒刑壹│
│  │17  │朱紹璋  │自小客車│ （偵查卷(一) │    │器竊盜罪  │年，並應於刑│
│  │時30│車號：  │左前車窗│  第172頁至 │    │          │之執行前，令│
│  │分許│9510-VH │玻璃，致│  第173頁） │    │          │入勞動場所強│
│  │至同│        │該玻璃破│2.臺北市政府│    │          │制工作年。│
│  │年月│        │碎不堪使│  警察局作成│    │          │            │
│  │6日7│        │用，足以│  日期：99年│    │          │            │
│  │時30│        │生損害於│  12月8日， │    │          │            │
│  │分許│        │車主及使│  實驗室案件│    │          │            │
│  │間之│        │用人，復│  編號：0981│    │          │            │
│  │某時│        │以剪刀剪│  12604C32號│    │          │            │
│  │    │        │斷電線後│  鑑驗書1份 │    │          │            │
│  │    │        │行竊    │ （偵查卷(一) │    │          │            │
│  ├──┤        ├────┤  第51頁至第│    │          │            │
│  │臺北│        │汽車音響│  54頁）    │    │          │            │
│  │市文│        │組（內含│3.臺北市政府│    │          │            │
│  │山區│        │GP S、  │  警察局文山│    │          │            │
│  │興隆│        │DVD 、無│  二局興隆派│    │          │            │
│  │路3 │        │線數位電│  出所受理刑│    │          │            │
│  │段20│        │視、藍芽│  事案件報案│    │          │            │
│  │7巷1│        │配備、無│  三聯單1紙 │    │          │            │
│  │6弄2│        │線電台功│ （偵查卷(二) │    │          │            │
│  │號後│        │能）、冷│  第458頁） │    │          │            │
│  │方停│        │氣電腦控│4.臺北市政府│    │          │            │
│  │車場│        │制面板  │  警察局文山│    │          │            │
│  │    │        │        │  第二分局98│    │          │            │
│  │    │        │        │   .11.6朱紹│    │          │            │
│  │    │        │        │  璋所有9510│    │          │            │
│  │    │        │        │  -VH車內音 │    │          │            │
│  │    │        │        │  響遭竊刑案│    │          │            │
│  │    │        │        │  現場勘察報│    │          │            │
│  │    │        │        │  告1份及現 │    │          │            │
│  │    │        │        │  場照片22幀│    │          │            │
│  │    │        │        │  （偵查卷(二)│    │          │            │
│  │    │        │        │  第462頁至 │    │          │            │
│  │    │        │        │  第486頁） │    │          │            │
│  │    │        │        │5.臺北市政府│    │          │            │
│  │    │        │        │  警察局作成│    │          │            │
│  │    │        │        │  日期：99年│    │          │            │
│  │    │        │        │  12月16日，│    │          │            │
│  │    │        │        │  實驗室編號│    │          │            │
│  │    │        │        │  ：00000000│    │          │            │
│  │    │        │        │  C25號鑑驗 │    │          │            │
│  │    │        │        │  書1份（偵 │    │          │            │
│  │    │        │        │  查卷(三)第73│    │          │            │
│  │    │        │        │  1頁背面至 │    │          │            │
│  │    │        │        │  第732頁） │    │          │            │
├─┼──┼────┼────┼──────┼──┼─────┼──────┤
│18│99年│車主：闕│持石塊敲│1.被害人100 │  是│1.刑法第32│邱昌應犯竊盜│
│  │7月 │洪期    │破車號75│  年1月6日調│    │  0條第1項│罪，處有期徒│
│  │間某│車號：75│18-LL號 │  查筆錄1份 │    │  之普通竊│刑捌月，並應│
│  │日  │18-LL   │自小客車│ （偵查卷(二) │    │  盜罪    │於刑之執行前│
│  │    │        │右前車窗│  第487頁至 │    │2.刑法第35│，令入勞動場│
│  │    │        │後行竊  │  第488頁） │    │  4條之毀 │所強制工作│
│  ├──┤        ├────┤2.臺北市政府│    │  損他人物│年。        │
│  │新北│        │汽車音響│  警察局作成│    │  品罪    │            │
│  │市汐│        │組      │  日期：99年│    │          │            │
│  │止區│        │        │  12月8日， │    │          │            │
│  │伯爵│        │        │  實驗室案件│    │          │            │
│  │街12│        │        │  編號：0981│    │          │            │
│  │巷24│        │        │  12604C32號│    │          │            │
│  │弄車│        │        │  鑑驗書1份 │    │          │            │
│  │庫內│        │        │ （偵查卷(一) │    │          │            │
│  │    │        │        │  第51頁至第│    │          │            │
│  │    │        │        │  54頁）    │    │          │            │
│  │    │        │        │3.新北市政府│    │          │            │
│  │    │        │        │  警察局100 │    │          │            │
│  │    │        │        │  年1月27日 │    │          │            │
│  │    │        │        │  北警鑑字第│    │          │            │
│  │    │        │        │  0000000000│    │          │            │
│  │    │        │        │  號鑑驗書1 │    │          │            │
│  │    │        │        │  份（本院卷│    │          │            │
│  │    │        │        │  第25頁至第│    │          │            │
│  │    │        │        │  26頁）    │    │          │            │
│  │    │        │        │4.臺北縣政府│    │          │            │
│  │    │        │        │  警察局99年│    │          │            │
│  │    │        │        │  3月23日北 │    │          │            │
│  │    │        │        │  縣警鑑字第│    │          │            │
│  │    │        │        │  0000000000│    │          │            │
│  │    │        │        │  號鑑驗書1 │    │          │            │
│  │    │        │        │  份（本院卷│    │          │            │
│  │    │        │        │  第28頁至第│    │          │            │
│  │    │        │        │  29頁背面）│    │          │            │
│  │    │        │        │            │    │          │            │
├─┼──┼────┼────┼──────┼──┼─────┼──────┤
│19│99年│車主：  │持石塊敲│1.被害人99年│  否│刑法第320 │邱昌應犯竊盜│
│  │5月 │周金波  │破車號39│  5月5日、12│    │條第1項之 │罪，處有期徒│
│  │4日 │車號：  │52-VK號 │  月23日調查│    │普通竊盜罪│刑捌月，並應│
│  │17時│3952-VK │自小客車│  筆錄各1份 │    │          │於刑之執行前│
│  │30分│        │左後車窗│ （偵查卷(二) │    │          │，令入勞動場│
│  │至同│        │玻璃，致│  第489頁至 │    │          │所強制工作│
│  │年月│        │該玻璃破│  第491頁， │    │          │年。        │
│  │5日 │        │碎不堪使│  本院卷第53│    │          │            │
│  │6時 │        │用，足以│  頁至第54頁│    │          │            │
│  │30分│        │生損害於│  ）        │    │          │            │
│  │許間│        │車主，復│2.臺北縣政府│    │          │            │
│  │之某│        │下手行竊│  警察局汐止│    │          │            │
│  │時  │        │        │  分局橫科派│    │          │            │
│  ├──┤        ├────┤  出所受理各│    │          │            │
│  │新北│        │GPS衛星 │  類案件紀錄│    │          │            │
│  │市汐│        │導航及音│  表、受理刑│    │          │            │
│  │止區│        │響系統  │  事案件報案│    │          │            │
│  │林森│        │        │  三聯單各1 │    │          │            │
│  │路73│        │        │  紙（本院卷│    │          │            │
│  │巷內│        │        │  第55頁至第│    │          │            │
│  │    │        │        │  56頁）    │    │          │            │
│  │    │        │        │3.臺北市政府│    │          │            │
│  │    │        │        │  警察局作成│    │          │            │
│  │    │        │        │  日期：99年│    │          │            │
│  │    │        │        │  12月8日， │    │          │            │
│  │    │        │        │  實驗室案件│    │          │            │
│  │    │        │        │  編號：0981│    │          │            │
│  │    │        │        │  12604C32號│    │          │            │
│  │    │        │        │  鑑驗書1份 │    │          │            │
│  │    │        │        │ （偵查卷(一) │    │          │            │
│  │    │        │        │  第51頁至第│    │          │            │
│  │    │        │        │  54頁）    │    │          │            │
│  │    │        │        │4.新北市政府│    │          │            │
│  │    │        │        │  警察局100 │    │          │            │
│  │    │        │        │  年1月27日 │    │          │            │
│  │    │        │        │  北警鑑字第│    │          │            │
│  │    │        │        │  0000000000│    │          │            │
│  │    │        │        │  號鑑驗書1 │    │          │            │
│  │    │        │        │  份（本院卷│    │          │            │
│  │    │        │        │  第25頁至第│    │          │            │
│  │    │        │        │  26頁）    │    │          │            │
│  │    │        │        │5.臺北縣政府│    │          │            │
│  │    │        │        │  警察局99年│    │          │            │
│  │    │        │        │  6月30日北 │    │          │            │
│  │    │        │        │  縣警鑑字第│    │          │            │
│  │    │        │        │  0000000000│    │          │            │
│  │    │        │        │  號鑑驗書1 │    │          │            │
│  │    │        │        │  份（本院卷│    │          │            │
│  │    │        │        │  第30頁至第│    │          │            │
│  │    │        │        │  31頁）    │    │          │            │
├─┼──┼────┼────┼──────┼──┼─────┼──────┤
│20│99年│車主：  │持石塊敲│1.被害人99年│  否│刑法第320 │邱昌應犯竊盜│
│  │4月 │歐力士小│破車號37│  4月22日調 │    │條第1項之 │罪，處有期徒│
│  │20日│客車租賃│37-RR號 │  查筆錄1份 │    │普通竊盜罪│刑捌月，並應│
│  │19時│有限公司│自小客車│  （他字卷第│    │          │於刑之執行前│
│  │許至│租用人：│左前車窗│  180頁至第1│    │          │，令入勞動場│
│  │同年│星能電力│玻璃，致│  81頁）    │    │          │所強制工作│
│  │月22│股份有限│該玻璃破│2.臺北市政府│    │          │年。        │
│  │日8 │使用人：│碎不堪使│  警察局信義│    │          │            │
│  │時許│吳宏能  │用，足以│  分局三張犁│    │          │            │
│  │間之│車號：  │生損害於│  派出所受理│    │          │            │
│  │某時│3737-RR │車主、租│  刑事案件報│    │          │            │
│  │    │        │用人及使│  案三聯單1 │    │          │            │
│  │    │        │用人，復│  紙（偵查卷│    │          │            │
│  │    │        │下手行竊│  (二)第514頁 │    │          │            │
│  ├──┤        ├────┤  ）        │    │          │            │
│  │臺北│        │中央控制│3.臺北市政府│    │          │            │
│  │市信│        │系統（內│  警察局作成│    │          │            │
│  │義區│        │含衛星導│  日期：99年│    │          │            │
│  │光復│        │航器、影│  12月8日， │    │          │            │
│  │南路│        │音總和系│  實驗室案件│    │          │            │
│  │415-│        │統、防盜│  編號：0981│    │          │            │
│  │1號 │        │設備）  │  12604C32號│    │          │            │
│  │地下│        │        │  鑑驗書1份 │    │          │            │
│  │1樓 │        │        │ （偵查卷(一) │    │          │            │
│  │030 │        │        │  第51頁至第│    │          │            │
│  │號停│        │        │  54頁）    │    │          │            │
│  │車格│        │        │4.臺北市政府│    │          │            │
│  │    │        │        │  警察局信義│    │          │            │
│  │    │        │        │  分局990422│    │          │            │
│  │    │        │        │  吳宏能3737│    │          │            │
│  │    │        │        │  -RR號自小 │    │          │            │
│  │    │        │        │  客車財物失│    │          │            │
│  │    │        │        │  竊案（臺北│    │          │            │
│  │    │        │        │  市信義區光│    │          │            │
│  │    │        │        │  復南路451 │    │          │            │
│  │    │        │        │  號B1）刑案│    │          │            │
│  │    │        │        │  現場勘察報│    │          │            │
│  │    │        │        │  告1份及現 │    │          │            │
│  │    │        │        │  場照片13幀│    │          │            │
│  │    │        │        │ （偵查卷(二) │    │          │            │
│  │    │        │        │  第第492頁 │    │          │            │
│  │    │        │        │  至第509頁 │    │          │            │
│  │    │        │        │  ）        │    │          │            │
│  │    │        │        │5.臺北市政府│    │          │            │
│  │    │        │        │  警察局作成│    │          │            │
│  │    │        │        │  日期：99年│    │          │            │
│  │    │        │        │  12月13日，│    │          │            │
│  │    │        │        │  實驗室編號│    │          │            │
│  │    │        │        │  ：00000000│    │          │            │
│  │    │        │        │  1C26號鑑驗│    │          │            │
│  │    │        │        │  書1份（偵 │    │          │            │
│  │    │        │        │  查卷(三)第73│    │          │            │
│  │    │        │        │  3頁至其背 │    │          │            │
│  │    │        │        │  面）      │    │          │            │
├─┼──┼────┼────┼──────┼──┼─────┼──────┤
│21│99年│車主：  │持石塊敲│1.被害人99年│  否│刑法第320 │邱昌應犯竊盜│
│  │3月2│和新小客│破車號85│  3月26日調 │    │條第1項之 │罪，處有期徒│
│  │5日 │車租賃股│39-KK號 │  查筆錄1份 │    │普通竊盜罪│刑捌月，並應│
│  │18時│份有限公│自小客車│ （他字卷第1│    │          │於刑之執行前│
│  │30分│司      │左前車窗│  77頁至第17│    │          │，令入勞動場│
│  │許至│使用人：│玻璃，致│  9頁）     │    │          │所強制工作│
│  │同年│邱蔭久  │該玻璃破│2.臺北市政府│    │          │年。        │
│  │月26│車號：  │碎不堪使│  警察局作成│    │          │            │
│  │日5 │8539-KK │用，足以│  日期：99年│    │          │            │
│  │時40│        │生損害於│  12月8日， │    │          │            │
│  │分許│        │車主及使│  實驗室案件│    │          │            │
│  │間之│        │用人，復│  編號：0981│    │          │            │
│  │某時│        │下手行竊│  12604C32號│    │          │            │
│  │    │        │        │  鑑驗書1份 │    │          │            │
│  │    │        │        │ （偵查卷(一) │    │          │            │
│  │    │        │        │  第51頁至第│    │          │            │
│  ├──┤        ├────┤  54頁）    │    │          │            │
│  │臺北│        │觸控式DV│3.臺北市政府│    │          │            │
│  │市信│        │D音響主 │  警察局信義│    │          │            │
│  │義區│        │機汽車音│  分局990326│    │          │            │
│  │基隆│        │響組、ET│  邱蔭久8539│    │          │            │
│  │路1 │        │C主機   │  -KK號自小 │    │          │            │
│  │段36│        │        │  客車財物失│    │          │            │
│  │4巷2│        │        │  竊案（臺北│    │          │            │
│  │號地│        │        │  市信義區基│    │          │            │
│  │下1 │        │        │  隆路1段364│    │          │            │
│  │樓  │        │        │  巷2號B1停 │    │          │            │
│  │    │        │        │  車場）刑案│    │          │            │
│  │    │        │        │  現場勘察報│    │          │            │
│  │    │        │        │  告1份及現 │    │          │            │
│  │    │        │        │  場照片14幀│    │          │            │
│  │    │        │        │ （偵查卷(二) │    │          │            │
│  │    │        │        │  第515頁至 │    │          │            │
│  │    │        │        │  第529頁） │    │          │            │
│  │    │        │        │4.臺北市政府│    │          │            │
│  │    │        │        │  警察局信義│    │          │            │
│  │    │        │        │  分局三張犁│    │          │            │
│  │    │        │        │  派出所受理│    │          │            │
│  │    │        │        │  刑事案件報│    │          │            │
│  │    │        │        │  案三聯單1 │    │          │            │
│  │    │        │        │  紙（偵查卷│    │          │            │
│  │    │        │        │  (二)第535頁 │    │          │            │
│  │    │        │        │  ）        │    │          │            │
│  │    │        │        │5.臺北市政府│    │          │            │
│  │    │        │        │  警察局作成│    │          │            │
│  │    │        │        │  日期：99年│    │          │            │
│  │    │        │        │  12月13日，│    │          │            │
│  │    │        │        │  實驗室編號│    │          │            │
│  │    │        │        │  ：00000000│    │          │            │
│  │    │        │        │  5C26號鑑驗│    │          │            │
│  │    │        │        │  書1份（偵 │    │          │            │
│  │    │        │        │  查卷(三)第73│    │          │            │
│  │    │        │        │  4頁至第735│    │          │            │
│  │    │        │        │  頁）      │    │          │            │
├─┼──┼────┼────┼──────┼──┼─────┼──────┤
│22│99年│車主：  │持石塊敲│1.被害人99年│  否│刑法第320 │邱昌應犯竊盜│
│  │5月 │熊宏照  │破車號35│  5月10日調 │    │條第1項之 │罪，處有期徒│
│  │9日 │車號：  │79-QX號 │  查筆錄1份 │    │普通竊盜罪│刑捌月，並應│
│  │13時│3579-QX │自小客車│ （偵查卷(二) │    │          │於刑之執行前│
│  │許至│        │右前車窗│  第536頁至 │    │          │，令入勞動場│
│  │同年│        │玻璃，致│  第538頁） │    │          │所強制工作│
│  │月10│        │該玻璃破│2.臺北市政府│    │          │年。        │
│  │日16│        │碎不堪使│  警察局99年│    │          │            │
│  │時間│        │用，足以│  12月8日實 │    │          │            │
│  │之某│        │生損害於│  驗室案件編│    │          │            │
│  │時  │        │車主，復│  號：098112│    │          │            │
│  │    │        │下手行竊│  604C32號鑑│    │          │            │
│  ├──┤        ├────┤  驗書（偵查│    │          │            │
│  │臺北│        │汽車音響│  卷(一)第51頁│    │          │            │
│  │市松│        │組、衛星│  至第54頁）│    │          │            │
│  │山區│        │導航器  │3.臺北市政府│    │          │            │
│  │南京│        │        │  警察局松山│    │          │            │
│  │東路│        │        │  分局990510│    │          │            │
│  │4段5│        │        │  熊宏照車內│    │          │            │
│  │3巷7│        │        │  （3579-QX │    │          │            │
│  │弄2 │        │        │  ）零件遭竊│    │          │            │
│  │號1 │        │        │  案刑案現場│    │          │            │
│  │樓前│        │        │  勘察報告1 │    │          │            │
│  │    │        │        │  份及現場照│    │          │            │
│  │    │        │        │  片17幀（偵│    │          │            │
│  │    │        │        │  查卷(二)第53│    │          │            │
│  │    │        │        │  9頁至第559│    │          │            │
│  │    │        │        │  頁）      │    │          │            │
│  │    │        │        │4.臺北市政府│    │          │            │
│  │    │        │        │  警察局作成│    │          │            │
│  │    │        │        │  日期：99年│    │          │            │
│  │    │        │        │  12月13日，│    │          │            │
│  │    │        │        │  實驗室編號│    │          │            │
│  │    │        │        │  ：00000000│    │          │            │
│  │    │        │        │  3C26號鑑驗│    │          │            │
│  │    │        │        │  書1份（偵 │    │          │            │
│  │    │        │        │  查卷(三)第73│    │          │            │
│  │    │        │        │  6頁至第737│    │          │            │
│  │    │        │        │  頁）      │    │          │            │
│  │    │        │        │            │    │          │            │
│  │    │        │        │            │    │          │            │
│  │    │        │        │            │    │          │            │
├─┼──┼────┼────┼──────┼──┼─────┼──────┤
│23│99年│車主：  │持石塊敲│1.被害人99年│  否│刑法第320 │邱昌應犯竊盜│
│  │4月1│鄧瑞枝  │破車號18│  4月13日調 │    │條第1項之 │罪，處有期徒│
│  │2日 │車號：  │77-YX號 │  查筆錄1份 │    │普通竊盜罪│刑捌月，並應│
│  │23時│1877-YX │自小客車│ （偵查卷(三) │    │          │於刑之執行前│
│  │20分│        │左後車窗│  第563頁至 │    │          │，令入勞動場│
│  │許至│        │玻璃，致│  第564頁） │    │          │所強制工作│
│  │同年│        │該玻璃破│2.臺北市政府│    │          │年。        │
│  │月13│        │碎不堪使│  警察局作成│    │          │            │
│  │日8 │        │用，足以│  日期：99年│    │          │            │
│  │時5 │        │生損害於│  12月8日， │    │          │            │
│  │分許│        │車主及使│  實驗室案件│    │          │            │
│  │間之│        │用人，復│  編號：0981│    │          │            │
│  │某時│        │下手行竊│  12604C32號│    │          │            │
│  │    │        │        │  鑑驗書1份 │    │          │            │
│  ├──┤        ├────┤ （偵查卷(一) │    │          │            │
│  │臺北│        │汽車音響│  第51頁至第│    │          │            │
│  │市內│        │組、冷氣│  54頁）    │    │          │            │
│  │湖區│        │恆溫電腦│3.臺北市政府│    │          │            │
│  │成功│        │設備    │  警察局內湖│    │          │            │
│  │路2 │        │        │  分局990413│    │          │            │
│  │段31│        │        │  自小客1877│    │          │            │
│  │2巷7│        │        │  -YX車內零 │    │          │            │
│  │0號 │        │        │  件遭竊盜案│    │          │            │
│  │對面│        │        │  刑案現場勘│    │          │            │
│  │停車│        │        │  察報告1份 │    │          │            │
│  │場  │        │        │  及現場照片│    │          │            │
│  │    │        │        │  16幀（偵查│    │          │            │
│  │    │        │        │  卷(三)第565 │    │          │            │
│  │    │        │        │  頁至第578 │    │          │            │
│  │    │        │        │  頁）      │    │          │            │
│  │    │        │        │4.監視錄影翻│    │          │            │
│  │    │        │        │  攝畫面1紙 │    │          │            │
│  │    │        │        │ （偵查卷(三) │    │          │            │
│  │    │        │        │  第580頁） │    │          │            │
│  │    │        │        │5.臺北市政府│    │          │            │
│  │    │        │        │  警察局作成│    │          │            │
│  │    │        │        │  日期：99年│    │          │            │
│  │    │        │        │  12月10日，│    │          │            │
│  │    │        │        │  實驗室編號│    │          │            │
│  │    │        │        │  ：00000000│    │          │            │
│  │    │        │        │  3C39號鑑驗│    │          │            │
│  │    │        │        │  書1份（偵 │    │          │            │
│  │    │        │        │  查卷(三)第73│    │          │            │
│  │    │        │        │  8頁至第739│    │          │            │
│  │    │        │        │  頁）      │    │          │            │
├─┼──┼────┼────┼──────┼──┼─────┼──────┤
│24│99年│使用人：│持石塊敲│1.被害人99年│  否│刑法第321 │邱昌應犯攜帶│
│  │6月3│謝錦和  │破車號52│  12月20日調│    │條第1項第3│兇器竊盜罪，│
│  │0日1│車號：  │58-DD號 │  查筆錄1份 │    │款之攜帶兇│處有期徒刑壹│
│  │8時 │5258-DD │自小客車│ （偵查卷(三) │    │器竊盜罪  │年，並應於刑│
│  │許至│        │左前車窗│  第601頁至 │    │          │之執行前，令│
│  │同年│        │玻璃，致│  第602頁） │    │          │入勞動場所強│
│  │7月1│        │該玻璃破│2.臺北市政府│    │          │制工作年。│
│  │日8 │        │碎不堪使│  警察局作成│    │          │            │
│  │時許│        │用，足以│  日期：99年│    │          │            │
│  │間之│        │生損害於│  12月8日， │    │          │            │
│  │某時│        │使用人，│  實驗室案件│    │          │            │
│  │    │        │復持不知│  編號：0981│    │          │            │
│  │    │        │何人所有│  12604C32號│    │          │            │
│  │    │        │客觀上足│  鑑驗書1份 │    │          │            │
│  │    │        │對人之生│ （偵查卷(一) │    │          │            │
│  │    │        │命、身體│  第51頁至第│    │          │            │
│  │    │        │、安全構│  54頁）    │    │          │            │
│  │    │        │成威脅，│3.臺北市政府│    │          │            │
│  │    │        │具有危險│  警察局松山│    │          │            │
│  │    │        │性，可作│  分局990701│    │          │            │
│  │    │        │為兇器使│  謝錦和車內│    │          │            │
│  │    │        │用之剪刀│ （5258-DD）│    │          │            │
│  │    │        │1把剪斷 │  零件遭竊盜│    │          │            │
│  │    │        │電線後拆│  案刑案現場│    │          │            │
│  │    │        │卸中控面│  勘察報告1 │    │          │            │
│  │    │        │板行竊  │  份及現場照│    │          │            │
│  │    │        │        │  片16幀（偵│    │          │            │
│  │    │        │        │  查卷(三)第58│    │          │            │
│  ├──┤        ├────┤  2頁至第596│    │          │            │
│  │臺北│        │汽車音響│  頁）      │    │          │            │
│  │市松│        │組、衛星│4.臺北市政府│    │          │            │
│  │山區│        │導航器  │  警察局松山│    │          │            │
│  │復興│        │        │  分局偵查隊│    │          │            │
│  │北路│        │        │  受理各類案│    │          │            │
│  │191 │        │        │  件紀錄表、│    │          │            │
│  │號後│        │        │  受理刑事案│    │          │            │
│  │方停│        │        │  件報案三聯│    │          │            │
│  │車格│        │        │  單各1紙（ │    │          │            │
│  │    │        │        │  偵查卷(三)第│    │          │            │
│  │    │        │        │  598頁至第5│    │          │            │
│  │    │        │        │  99頁）    │    │          │            │
│  │    │        │        │5.臺北市政府│    │          │            │
│  │    │        │        │  警察局作成│    │          │            │
│  │    │        │        │  日期：100 │    │          │            │
│  │    │        │        │  年1月5日，│    │          │            │
│  │    │        │        │  實驗室編號│    │          │            │
│  │    │        │        │  ：00000000│    │          │            │
│  │    │        │        │  1C38號鑑驗│    │          │            │
│  │    │        │        │  書1份（偵 │    │          │            │
│  │    │        │        │  查卷(三)第74│    │          │            │
│  │    │        │        │  0頁至其背 │    │          │            │
│  │    │        │        │  面）      │    │          │            │
├─┼──┼────┼────┼──────┼──┼─────┼──────┤
│25│99年│車主：  │持石塊敲│1.被害人99年│  否│刑法第320 │邱昌應犯竊盜│
│  │10月│銘昌橡膠│破車號31│  10月17日調│    │條第1項之 │罪，處有期徒│
│  │16日│企業有限│26-YS號 │  查筆錄1份 │    │普通竊盜罪│刑捌月，並應│
│  │22時│公司    │自小客車│ （偵查卷(三) │    │          │於刑之執行前│
│  │許至│使用人：│右前車窗│  第603頁至 │    │          │，令入勞動場│
│  │同年│陳來吉  │玻璃，致│  第604頁） │    │          │所強制工作│
│  │月17│車號：  │該玻璃破│2.臺北市政府│    │          │年。        │
│  │日11│3126-YS │碎不堪使│  警察局大安│    │          │            │
│  │時許│        │用，足以│  分局和平東│    │          │            │
│  │間之│        │生損害於│  路派出所受│    │          │            │
│  │某時│        │車主及使│  理各類案件│    │          │            │
│  │    │        │用人，復│  紀錄表、受│    │          │            │
│  │    │        │下手行竊│  理刑事案件│    │          │            │
│  ├──┤        ├────┤  報案三聯單│    │          │            │
│  │臺北│        │汽車多功│  各1紙（偵 │    │          │            │
│  │市大│        │能音響組│  查卷(三)第60│    │          │            │
│  │安區│        │        │  5頁至第606│    │          │            │
│  │杭州│        │        │  頁）      │    │          │            │
│  │南路│        │        │3.臺北市政府│    │          │            │
│  │2段 │        │        │  警察局作成│    │          │            │
│  │65巷│        │        │  日期：99年│    │          │            │
│  │內  │        │        │  12月8日， │    │          │            │
│  │    │        │        │  實驗室案件│    │          │            │
│  │    │        │        │  編號：0981│    │          │            │
│  │    │        │        │  12604C32號│    │          │            │
│  │    │        │        │  鑑驗書1份 │    │          │            │
│  │    │        │        │ （偵查卷(一) │    │          │            │
│  │    │        │        │  第51頁至第│    │          │            │
│  │    │        │        │  54頁）    │    │          │            │
│  │    │        │        │4.臺北市政府│    │          │            │
│  │    │        │        │  警察局大安│    │          │            │
│  │    │        │        │  分局陳來吉│    │          │            │
│  │    │        │        │  自小客3126│    │          │            │
│  │    │        │        │  -YS車內零 │    │          │            │
│  │    │        │        │  件失竊案刑│    │          │            │
│  │    │        │        │  案現場勘察│    │          │            │
│  │    │        │        │  報告1份及 │    │          │            │
│  │    │        │        │  現場照片25│    │          │            │
│  │    │        │        │  幀（偵查卷│    │          │            │
│  │    │        │        │  (三)第611頁 │    │          │            │
│  │    │        │        │  至第634頁 │    │          │            │
│  │    │        │        │  ）        │    │          │            │
│  │    │        │        │5.臺北市政府│    │          │            │
│  │    │        │        │  警察局作成│    │          │            │
│  │    │        │        │  日期：99年│    │          │            │
│  │    │        │        │  12月13日，│    │          │            │
│  │    │        │        │  實驗室編號│    │          │            │
│  │    │        │        │  ：00000000│    │          │            │
│  │    │        │        │  10C25號鑑 │    │          │            │
│  │    │        │        │  驗書1份（ │    │          │            │
│  │    │        │        │  偵查卷(三)第│    │          │            │
│  │    │        │        │  741頁背面 │    │          │            │
│  │    │        │        │  至第742頁 │    │          │            │
│  │    │        │        │  背面）    │    │          │            │
│  │    │        │        │            │    │          │            │
├─┼──┼────┼────┼──────┼──┼─────┼──────┤
│26│99年│車主：  │持石塊敲│1.被害人99年│  否│刑法第321 │邱昌應犯攜帶│
│  │10月│鄧浩    │破車號  │  10月14日調│    │條第1項第3│兇器竊盜罪，│
│  │13日│車號：  │0919-QF │  查筆錄1份 │    │款之攜帶兇│處有期徒刑壹│
│  │21時│0919-QF │號自小客│ （偵查卷(三) │    │器竊盜罪  │年，並應於刑│
│  │許至│        │車左前車│  第649頁至 │    │          │之執行前，令│
│  │同年│        │窗玻璃，│  第652頁） │    │          │入勞動場所強│
│  │月14│        │致該玻璃│2.臺北市政府│    │          │制工作年。│
│  │日8 │        │破碎不堪│  警察局作成│    │          │            │
│  │時許│        │使用，足│  日期：99年│    │          │            │
│  │間之│        │以生損害│  12月8日， │    │          │            │
│  │某時│        │於車主，│  實驗室案件│    │          │            │
│  │    │        │復持不知│  編號：0981│    │          │            │
│  │    │        │何人所有│  12604C32號│    │          │            │
│  │    │        │客觀上足│  鑑驗書1份 │    │          │            │
│  │    │        │對人之生│ （偵查卷(一) │    │          │            │
│  │    │        │命、身體│  第51頁至第│    │          │            │
│  │    │        │、安全構│  54頁）    │    │          │            │
│  │    │        │成威脅，│3.臺北市政府│    │          │            │
│  │    │        │具有危險│  警察局信義│    │          │            │
│  │    │        │性，可作│  分局991014│    │          │            │
│  │    │        │為兇器使│  鄧浩（0919│    │          │            │
│  │    │        │用之剪刀│  -QF）車內 │    │          │            │
│  │    │        │1把剪斷 │  財損案刑案│    │          │            │
│  │    │        │電線後竊│  現場勘察報│    │          │            │
│  │    │        │取      │  告1份及現 │    │          │            │
│  ├──┤        ├────┤  場照片12幀│    │          │            │
│  │臺北│        │汽車導航│ （偵查卷(三) │    │          │            │
│  │市信│        │音響組、│  第635頁至 │    │          │            │
│  │義區│        │數位相機│  第648頁） │    │          │            │
│  │基隆│        │        │4.臺北市政府│    │          │            │
│  │路1 │        │        │  警察局作成│    │          │            │
│  │段10│        │        │  日期：99年│    │          │            │
│  │2巷 │        │        │  12月13日，│    │          │            │
│  │內  │        │        │  實驗室案件│    │          │            │
│  │    │        │        │  編號：0991│    │          │            │
│  │    │        │        │  02601C26號│    │          │            │
│  │    │        │        │  鑑驗書1份 │    │          │            │
│  │    │        │        │ （偵查卷(三) │    │          │            │
│  │    │        │        │  第701頁至 │    │          │            │
│  │    │        │        │  第701頁反 │    │          │            │
│  │    │        │        │  面）      │    │          │            │
└─┴──┴────┴────┴──────┴──┴─────┴──────┘